【裁判字號】    97,上重更(一),5
【裁判日期】    970605
【裁判案由】    毒品危害防制條例等
【裁判全文】
臺灣高等法院刑事判決             97年度上重更(一)字第5號
上  訴  人
即  被  告  丙○○
                    （
選任辯護人  何兆龍律師
上  訴  人
即  被  告  戊○○
                    （
選任辯護人  沙  洪律師
上  訴  人
即  被  告  丁○○
選任辯護人  陳雅珍律師
上  訴  人
即  被  告  乙○○
                      之2(
選任辯護人  蔡明熙律師
上  訴  人
即  被  告  甲○○
選任辯護人  王淑琍律師
上列上訴人因違反毒品危害防制條例等案件，不服台灣台北地方
法院九十五年度重訴字第一一七號，中華民國九十五年十二月二
十九日第一審判決（起訴案號：台灣台北地方法院檢察署九十五
年度偵字第九六六一號、第一○三四○號、第一○六二五號，移
送併辦案號：同署九十五年度偵字第一八九○五號），提起上訴
經判決後，由最高法院發回更審，本院判決如下：
    主  文
原判決撤銷。
丙○○、丁○○、乙○○、甲○○共同販賣第一級毒品，丙○○
處有期徒刑拾伍年，丁○○處有期徒刑拾貳年，乙○○、甲○○
，各處有期徒刑拾年，扣案如附表一所示之第一級毒品海洛因沒
收銷燬之、如附表二編號(一)至(七)、(九)至(十三)所示之物均沒收。
戊○○幫助運輸第一級毒品未遂，累犯，處有期徒刑陸年。
    事  實
一、戊○○有違反麻醉藥品管理條例案件前科，於民國九十四年
    四月二十九日，因違反毒品危害防制條例案件經台灣板橋地
    方法院判處有期徒刑六月，九十四年六月二日確定，於九十
    四年七月二十九日執行完畢；於九十四年五月十六日，因竊
    盜案件，經台灣板橋地方法院判處有期徒刑六月，九十四年
    六月十七日確定，於九十四年九月二十二日執行完畢。
二、丙○○、丁○○、乙○○（綽號「孤呆」或「古呆」〈台語
    〉）、甲○○（綽號「阿吉」或「阿弟仔」）四人，均明知
    毒品海洛因係屬毒品危害防制條例第二條第二項第一款所列
    之第一級毒品（下稱海洛因），並屬行政院依據懲治走私條
    例第二條第四項規定公告之管制進口物品（係「懲治走私條
    例公告管制物品項目及其數額」甲項第四款規定之管制進出
    口物品），未經許可不得運輸，亦不得私運進口，九十五年
    四月間（十四日以前），丙○○思赴泰國販入海洛因，以包
    裹快遞寄送之方式走私入境牟利，邀丁○○、乙○○、甲○○參加，四人基於販賣、運輸第一級毒品海洛因，及行使偽
    造私文書之犯意聯絡與行為分擔，由乙○○先於九十五年四
    月十四日，應丙○○之要求，以自己名義申辦000000
    0000號行動電話門號供作聯絡工具，再於九十五年四月
    十九日凌晨三時三十四分許，將「桃園縣龜山鄉○○村○○
    街三一五號（長樂旅社）」及「0000000000號行
    動電話門號」，以0000000000行動電話門號傳送
    簡訊至甲○○使用之0000000000行動電話門號，
    轉知丙○○，作為寄送海洛因包裹之地址及聯絡電話，接著
    丙○○與丁○○二人於九十五年四月二十一日搭機赴泰國接
    洽進口海洛因及安排走私入境事宜，抵達泰國後至九十五年
    四月二十六日間某時，以不詳價格，向真實姓名年籍不詳綽
    號「阿龍」之成年男子購得海洛因二包（合計淨重一千二百
    八十點四四公克，純度百分之七十三點六一，純質淨重九百
    四十二點五三公克），將上開海洛因置入一挖空之石製飾品
    內密封後，再置於紙盒，並由「阿龍」幫忙書寫「 NO.315
    XIN XINST.DA  DANG VILLAGE GUEI SHAN SHIANG TAOYUAN
    TAIWAN（即桃園縣龜山鄉○○村○○街三一五號）」為收件
    地址，及「CHEN MING HUY（即陳明輝）」為收件人，「0
    000000000行動電話門號」為聯絡電話後，利用不
    知情之聯邦快遞公司人員，於九十五年四月二十六日由泰國
    空運運輸來我國，乙○○則於同日（二十六日）即投宿於上
    址長樂旅社，等待領取運抵國內之上開海洛因包裹，丙○○
    與丁○○亦於翌日（二十七日）搭機返台；而該海洛因包裹
    於同年月二十八日經由空運抵達桃園國際機場入境，經財政
    部台北關稅局查驗時，發現該包裹夾藏疑似海洛因之毒品，
    乃將之扣押後移由法務部調查局航業海員調查處、桃園縣調
    查站處理，海調處、桃園縣調查站為查緝上開毒品來源，將
    之交由聯邦快遞公司依正常程序遞送；乙○○投宿長樂旅社
    至二十八日上午，見包裹遲未運送至長樂旅社，遂辦理退房
    ，並吩囑不知情之長樂旅社服務人員江麗卿代為領取收件人
    為「陳明輝」之包裹，及將當日稍早前丙○○交付不詳原因
    取得之陳明輝中華民國國民身分證（下稱身分證）正本一紙
    ，及其經丙○○吩咐，於當日收受陳明輝身分證後，依吩咐
    影印之陳明輝身分證影本一紙，與至桃園縣龜山鄉○○○路
    某刻印店，委請不知情之成年刻印師傅偽刻「陳明輝」之印
    章一枚，留於長樂旅社櫃檯，作為領取該海洛因包裹用，隨
    即離開長樂旅社，當日（二十八日）下午五時許，聯邦快遞
    公司人員前往長樂旅社，索取「陳明輝」之個案委任書以進
    行該海洛因包裹通關手續，不知情之江麗卿出示乙○○所交
    付「陳明輝」之身分證，並於個案委任書簽章人欄蓋用「陳
    明輝」印章後，交予不知情之聯邦快遞公司人員持向財政部
    台北關稅局辦理包裹通關手續而行使之，均足以生損害於財
    政部台北關稅局對於貨物通關管理之正確性及「陳明輝」本
    人，於翌日（二十九日）上午九時四十分許，聯邦快遞公司
    人員即將該海洛因包裹，運至長樂旅社，由江麗卿代為簽收
    領取，乙○○於同日（二十九日）上午十一時三十分許，撥
    打電話與江麗卿聯絡，確認該海洛因包裹已送達長樂旅社後
    ，即與甲○○、丙○○於同日及翌日，前往長樂旅社附近察
    看有無警調人員及偵防車，丁○○則負責查詢確認長樂旅社
    附近停放車輛之車號是否為偵防車，伺機領取該海洛因包裹
    運至目的處所。九十五年四月三十日凌晨四時十分許，綽號
    「同學」之戊○○，因丙○○留言及獲悉丙○○前往泰國購
    買之海洛因雖已運抵國內長樂旅社，尚無法順利領取送往目
    的地一事，以0000000000號動電話門號，撥打丙○○持用之0000000000號行動電話，與丙○○聯
    絡，並基於幫助運輸第一級毒品之犯意，於當日下午六時許
    ，駕駛車號九Ｂ－九八五八號賓士廠牌自用小客車前往長樂
    旅社附近，與駕駛二一九九－ＭＳ號ＢＭＷ廠牌自用小客車
    搭載丁○○之丙○○會合，甲○○、乙○○二人則在長樂旅
    社附近聽候丙○○指示行動，於同日晚間八時許及九時許，
    戊○○、丙○○與丁○○，先後進入長樂旅社探查，同日晚
    間九時二十四分許，乙○○經丙○○之吩咐撥打電話予計程
    車司機曾春德，要求不知情之曾春德駕駛計程車前往長樂旅
    社，並於同日晚間十時四十分許撥打電話予江麗卿，要求江
    麗卿將該海洛因包裹交付停靠於長樂旅社門口計程車司機曾
    春德，監控埋伏於長樂旅社內之法務部調查局航業海員調查
    處及桃園縣調查站調查員旋即當場逮捕曾春德，丙○○在長
    樂旅社巷口對面新興路上見狀，準備駕駛上開ＢＭＷ廠牌自
    用小客車逃逸之際，為調查員當場逮捕，丁○○則趁隙搭乘
    戊○○駕駛之上開賓士牌自用小客車離去，惟與戊○○將該
    賓士牌自用小客車停放於台北縣林口鄉○○○路路口後，二
    人又立即返回現場，欲將該ＢＭＷ牌自用小客車駛離時，為
    仍埋伏在附近之調查員逮捕，並扣得附表一及附表二編號一
    至八所示之物，及丙○○駕駛之二一九九－ＭＳ號自用小客
    車、戊○○駕駛之九Ｂ－九八五八號自用小客車各一輛，乙○○及甲○○則分別於同年五月九日下午四時許、同年五月
    十一日晚上十一時許，在桃園縣龜山鄉○○村○○○街四十
    九號三樓之二、桃園縣龜山鄉○○路之ＯＫ便利商店旁，為
    海調處調查員持台灣台北地方法院檢察署檢察官核發之拘票
    拘提到案，並扣得如附表二編號九至十二所示之物。
三、案經法務部調查局航業海員調查處移送台灣台北地方法院檢
    察署檢察官偵查起訴及移送併案審理。
    理  由
甲、證據能力部分：
一、關於通訊監察錄音及通訊監察譯文部分：
  (一)偵查犯罪機關依法定程序監聽之錄音，如已依法踐行調查證
    據程序，非不可採為認定犯罪事實之基礎，此觀刑事訴訟法
    第一百六十五條之一第二項規定即明（最高法院九十三年度
    台上字第六五一○號判決參照）。
  (二)法務部調查局航業海員調查處偵辦違反毒品危害防制條例案
    件，向台灣台北地方法院檢察署檢察官，對上訴人即被告丙○○持用之0000000000、0000000000
    行動電話門號、上訴人即被告甲○○持用之0000000
    000行動電話門號、上訴人即被告丁○○持用之0000
    000000行動電話門號、上訴人即被告乙○○名義申辦
    之0000000000行動電話門號，聲請准許核發通訊
    監察書，有台灣台北地方法院檢察署九十五年北檢大結聲監
    續字第二四三號、第四五六號、第五二一號、第五四六號通
    訊監察書（九十五年度偵字第一八九○五號卷第二十一頁至
    第二十九頁。海調處對前揭行動電話門號執行通訊監察，報
    請台灣台北地方法院檢察署檢察官准許核發通訊監察書，監
    察期間如下：(1)0000000000行動電話門號之監察
    期間自九十五年二月二十四日上午十時起至九十五年三月二
    十四日上午十時止；(2)0000000000行動電話門號
    之監察期間自九十五年四月二十五日上午十時起至九十五年
    五月二十四日上午十時止；(3)0000000000行動電
    話門號之監察期間自九十五年四月十三日上午十時起至九十
    五年五月十二日上午十時止；(4)0000000000行動
    電話門號之監察期間自九十五年四月二十五日上午十時起至
    九十五年五月二十四日上午十時止；(5)000000000
    0行動電話門號之監察期間自九十五年四月二十八日上午十
    時起至九十五年五月二十七日上午十時止。前揭執行通訊監
    察所得通話資料，並經調查員製成譯文，有監察報告及錄音
    帶之通話錄音譯文（九十五年度偵字第九六六一號卷(二)第十
    七頁至第四十六頁、第九十六頁至第一一四頁、第一二二頁
    至第一三三頁；同前偵查卷(一)第十二頁至第十五頁、第一八
    九頁至第二○一頁；九十五年度偵字第一○三四○號卷第十
    二頁至第二十五頁；九十五年度偵字第一○六二五號卷第十
    二頁至第三十二頁；）可稽。而在九十五年九月二十九日原
    審準備程序播放前揭監聽錄音帶，除九十五年四月二十九日
    上午八時十二分之電話錄音，被告丙○○表示：「這通電話
    我不知道是否我打的」（原審卷(二)第一七○頁、第一七一頁
    ），被告丙○○、丁○○、甲○○、乙○○、戊○○，均表
    示監聽錄音帶內容為其等談話聲音，且對海調處調查員依通
    訊監察結果而製作之譯文，均為其等所不否認，有勘驗筆錄
    可稽（原審卷(二)第一五三頁至第二二二頁），因此，執行通
    訊監察所得通話錄音及通訊監察譯文，依上開說明，均有證
    據能力。
二、關於被告丁○○自白部分：
  (一)按司法警察官或司法警察詢問犯罪嫌疑人，不得於夜間行之
    ；又被告之自白，非出於強暴、脅迫、利誘、詐欺、疲勞訊
    問、違法羈押或其他不正之方法，且與事實相符者，得為證
    據。刑事訴訟法第一百條之三第一項前段、第一百五十六條
    第一項分別定有明文。
  (二)被告丁○○爭執其於九十五年五月一日在海調處有關與被告
    丙○○一同前往長樂旅社領取包裹，及知悉包裹藏放海洛因
    之自白，無證據能力，辯稱：「我的海調處的調查筆錄，我
    認為有疲勞訊問」（九十七年五月八日本院更(一)審審判筆錄
    第四頁）等語。經查，被告丁○○於九十五年四月三十日晚
    上十時五十分許，因涉嫌與被告丙○○等人共同運輸第一級
    毒品海洛因，在桃園縣龜山鄉○○村○○街三一五號長樂旅
    社對面新興街路上為海調處調查員逮捕，並於翌日（九十五
    年五月一日）凌晨一時十分許，解送基隆市○○路三○三號
    海調處，被告丁○○經休息至清晨五時三十七分許，開始接
    受調查製作筆錄，並有辯護人辛武律師到場陪同，至當日上
    午十一時五十二分許，調查員詢問被告丁○○是否願意繼續
    接受詢問，被告丁○○回答願意，於當日下午一時四十五分
    許詢問完畢，有九十五年五月一日調查筆錄可稽（九十五年
    度偵字第九六六一號卷(一)第二十八頁至第三十二頁），且被
    告丁○○於同日原審羈押訊問時供稱：「回答檢察官及調查
    局都是依據我自己的意思回答」（原審九十五年度聲羈字第
    一九三號卷第九頁），於九十七年五月八日本院更(一)審審理
    時對於上述審羈押訊問之回答表示無意見（九十七年五月八
    日本院更(一)審審判筆錄第四頁，本院更(一)審卷(二)），更由被
    告丁○○於當日上午十一時五十二分許繼續接受詢問供述：
    「查扣之現金…二十萬元新台幣係我要替我先生經營之煥旭
    公司準備付給廠商之貨款，美金係我買賣外匯所兌現…與貴
    處（海調處）所查獲之海洛因毒品案無關…有關本件海洛因
    毒品如何從國外寄達國內，何人接貨、收領方式等，我都沒
    有參與…」（同前偵查筆錄第三十一頁反面、第三十二頁正
    面），對於查扣現金詳細敘述與本案無關，及對自己行為提
    出辯解，益見被告丁○○在海調處接受調查時並無因所指因
    長時間疲勞訊問，致供述有意思不自由之情形，此外，復查
    無被告丁○○於海調處有經不法取供之情形，應認其於海調
    處所述應具有任意性，具有證據能力，且經本院審理後認與
    事實相符，當可採為證據。
三、被告以外之人於審判外之言詞或書面陳述，除法律有規定者
    外，不得作為證據，刑事訴訟法第一百五十九條第一項定有
    明文。關於被告丙○○、乙○○於海調處、偵查時以被告身
    分接受調查訊問之供述，對於其等以外其他同案被告而言，
    係被告以外之人於審判外所為之陳述，依上開規定，該等海
    調處詢問筆錄、偵訊筆錄之記載，就證明構成犯罪之事實，
    固無證據能力。惟審酌被告丙○○、乙○○業於九十五年十
    一月十五日原審審理時以證人身分具結作證，經對其等海調
    處詢問、偵訊時供述之證據能力有爭執之被告乙○○之辯護
    人對被告丙○○，被告丙○○之辯護人對被告乙○○為交互
    詰問完畢，被告乙○○、丙○○於訴訟上之程序權已受保障
    ，是被告丙○○、乙○○於於海調處、偵查時以被告身分接
    受調查訊問之供述，其瑕疵即經補正，而得作為其於審判期
    日所為證言之補強。
四、被告以外之人於審判外之陳述，雖不符合同法第一百五十九
    條之一至第一百五十九條之四之規定，但經當事人於審判程
    序同意作為證據，法院審酌該言詞陳述或書面陳述作成時之
    情況，認為適當者，亦得為證據；當事人、代理人或辯護人
    於法院調查證據時，知有第一百五十九條第一項不得為證據
    之情形，而未於言詞辯論終結前聲明異議者，視為有前項之
    同意；刑事訴訟法第一百五十九條之五亦定有明文。被告丙○○、乙○○及其等辯護人除爭執上開同案被告乙○○、丙○○於海調處、偵查時供述之證據能力外，對於本判決下列
    所引用被告以外之人於審判外之陳述（包含書面陳述），於
    本院準備程序時表示無意見而不予爭執，且迄至言詞辯論終
    結前亦未再聲明異議，本院審酌上開證據資料製作時之情況
    ，尚無違法不當及證明力明顯過低之瑕疵之情形，爰依刑事
    訴訟法第一百五十九條之五規定，認例外均具有證據能力。
乙、實體部分：
一、訊據被告丙○○對於運輸、私運管制物品第一級毒品海洛因
    之犯行坦承不諱，否認有販賣第一級毒品海洛因、行使偽造
    私文書犯行，被告丁○○、乙○○、甲○○均否認有販賣、
    運輸、私運管制物品第一級毒品海洛因及行使偽造私文書等
    犯行，被告戊○○否認有幫助運輸第一級毒品未遂犯行，(1)
    被告丙○○辯稱：「…我們事前有協議過…是與乙○○協議
    。我沒有販賣…（委託書〈個案委任書〉）我不知道真假，
    我沒有看過…（陳明輝）身分證不是我拿給乙○○…」（九
    十七年五月八日本院更(一)審審判筆錄第三頁、第七頁、第八
    頁）等語，(2)被告丁○○辯稱：「…提供地址、寄送包裹，
    我真的不知道…我認為我們是去旅遊…看車展…我承認詢問
    包裹及查詢車籍資料電話是我打的，那是丙○○拜託我打得
    電話，從泰國運送毒品回國的事情，我不知道…」（九十七
    年五月八日本院更(一)審審判筆錄第十頁、第十六頁、第二十
    九頁），(3)被告乙○○辯稱：「…我沒有運輸毒品，我是被
    同案的丙○○利用，代刻印章及提供地址、代打電話給長樂
    旅社的江麗卿…」（九十七年二月十二日本院更(一)審準備程
    序筆錄第三頁）、「…我不知道丙○○要從泰國寄包裹，陳
    明輝的印章是我代刻的，幫忙打電話到旅社問包裹，我只是
    提供旅社供他寄包裹。我承認地址是我提供的，後來我發現
    包裹有問題，所以沒去領…我有代刻印章，我持身分證、印
    章交給旅館人員，有請計程車司機代收包裹，我有代打電話
    ，其他我都不知道…」（九十七年五月八日本院更(一)審審判
    筆錄第三頁、第二十九頁），(4)被告甲○○辯稱：「…是丙○○叫我打電話給乙○○問姓名、地址，問好後就傳回給丙○○…至於是何用途，我不清楚。丙○○表示，他與乙○○
    還不是很熟。我忘記何時去長樂旅社，丙○○要我拿嘟彭打
    火機去修理，那個店就在長樂旅社約二、三百公尺，不同邊
    的，會去注意旁邊停放的車輛，是因為我施用毒品，對於可
    疑車輛都會去注意是否為偵防車…」（九十七年三月四日本
    院更(一)審準備程序筆錄第二頁）、「…地址我有看過，我不
    曉得地址要做什麼，乙○○傳簡訊給我，我再傳給丙○○，
    我不知道是要做什麼…我承認幫他們傳旅社地址、電話、姓
    名，其他我都不知道…」（九十七年五月八日本院更(一)審審
    判筆錄第十頁、第二十九頁），(5)被告戊○○辯稱：「…關
    於毒品運輸，我完全不知情，也沒有分擔工作，我去長樂旅
    行社是丙○○要我去找一名小陳之人，我拿了一支手錶請他
    鑑定，丙○○麻煩要我去長樂旅社去找一位叫小陳的人…」
    （九十七年二月十二日本院更(一)審準備程序筆錄第三頁）、
    「…關於運輸毒品，我完全不知情，我在九十五年四月三十
    日當天才與丙○○聯絡，我完全不知情…當時我拿一支手錶
    要請丙○○拿去鑑定…」（九十七年五月八日本院更(一)審審
    判筆錄第三頁、第十七頁）等語。
二、經查：
  (一)被告乙○○於九十五年四月十四日，申辦00000000
    00行動電話門號，同年四月十九日凌晨三時三十四分五十
    四秒，持用0000000000行動電話門號，傳送內容
    「桃園縣龜山鄉○○村○○街三一五號，電話000000
    0000」簡訊，至被告甲○○持用之000000000
    0行動電話門號，同日凌晨四時四十六分九秒，被告甲○○
    持用之0000000000行動電話門號，傳送內容：「
    老哥，資料在我這邊了，記得明天要來拿」簡訊，至被告丙○○持用之0000000000行動電話門號；同年四月
    二十一日，被告丙○○與丁○○二人搭乘飛機前往泰國，抵
    達泰國後至同年四月二十六日間某日，被告丙○○以不詳價
    格向真實姓名年籍不詳綽號「阿龍」之成年男子購得海洛因
    二包，將上開海洛因置入一挖空之石製飾品內密封後，再置
    於紙盒，並由「阿龍」幫忙書寫「 NO.315 XINXIN  ST. DA
    DANG VILLAGE GUEI SHAN SHIANG TAOYUAN TAIWAN（即桃園
    縣龜山鄉○○村○○街三一五號）」為收件地址，及「CHEN
    MING HUY（即陳明輝）」為收件人，「000000000
    0行動電話門號」為聯絡電話後，於九十五年四月二十六日
    委託聯邦快遞公司人員，由泰國空運運輸來我國；被告乙○○則於同日（二十六日）投宿於「長樂旅社」，被告丙○○
    與丁○○亦於翌日（二十七日）搭機返國，而該海洛因包裹
    於同年月二十八日經由空運抵達桃園國際機場，被告乙○○
    於（同年月）二十八日上午退房，吩咐長樂旅社女服務生江
    麗卿代收收件人「陳明輝」之包裹，及將「陳明輝」身分證
    正本、影本及印章一枚交予江麗卿，當日（二十八日）下午
    五時許，聯邦快遞公司人員前往長樂旅社，索取「陳明輝」
    之個案委任書供該海洛因包裹通關用，由江麗卿出示「陳明
    輝」身分證，並於個案委任書簽章人欄蓋用「陳明輝」印章
    後，交予聯邦快遞公司人員持向台北關稅局辦理包裹通關手
    續，於同月二十九日上午九時四十分許，聯邦快遞公司人員
    即至長樂旅社遞送該海洛因包裹，交予江麗卿代為簽收領取
    ，被告乙○○於同日（二十九日）上午十一時三十分許，撥
    打電話與江麗卿聯絡，詢問包裹收領情形，於翌日（同年月
    三十日）下午五時十二分許，持用0000000000號
    行動電話，撥打00－0000000號電話，與江麗卿聯
    繫，表示其人在南部，請江麗卿代為看顧包裹，同日晚間八
    時許，被告戊○○進入長樂旅社，對江麗卿表示，找「小陳
    」之人，經江麗卿回答旅社無此人，被告戊○○即離開旅社
    ，同日晚上九時許，被告丙○○、丁○○進入長樂旅社，表
    示訂房間休息，經江麗卿告知房間已客滿，二人即離開，同
    日晚上十時三十分許，被告乙○○撥打電話與江麗卿聯絡，
    告知將有計程車司機駕駛計程車前往長樂旅社，委請江麗卿
    將包裹交予該計程司機，不久，曾春德駕駛七八三－ＬＲ號
    計程車抵達長樂旅社前，同日晚上十時五十分許，被告乙○○又撥打電話與江麗卿聯絡，吩咐江麗卿將包裹交予計程車
    司機曾春德，在長樂旅社埋伏守候之海調處及桃園縣調查站
    調查員上前逮捕曾春德，並在長樂旅社巷口對面新興路上，
    逮捕準備駕駛停放路旁之二一九九－ＮＳ號ＢＭＷ廠自用小
    客車之被告丙○○，接著又逮捕原由被告戊○○駕駛九Ｂ－
    九八五八號賓士自用小客車接載被告丁○○離開現場，前往
    台北縣林口鄉○○○路路口停放後，又返回長樂旅社準備駕
    駛二一九九－ＮＳ號ＢＭＷ廠自用小客車之被告戊○○、丁○○二人，扣得附表一、附表二編號(一)至(八)所示之物、二一
    九九－ＮＳ號ＢＭＷ廠自用小客車、九Ｂ－九八五八號賓士
    自用小客車；嗣於同年五月九日下午四時許，在桃園縣龜山
    鄉○○村○○○街四十九號三樓之二，拘提被告乙○○，及
    於同年五月十一日晚上十一時許，在桃園縣龜山鄉○○路之
    ＯＫ便利商店旁，拘提被告甲○○，扣得附表(二)編號(九)至(十二)
    所示之物各情，已據被告丙○○、丁○○、甲○○、乙○○
    、戊○○、證人江麗卿、曾春德供述甚詳，並有被告乙○○
    與江麗卿電話監聽譯文、海調處搜索扣押筆錄、扣押物品收
    據、扣押物品目錄表、報關資料、商業發票、台北關稅局扣
    押貨物運輸工具收據及搜索筆錄、被告丙○○、丁○○入出
    境資料（九十五年度偵字第九六六一號卷(一)第十二頁至第十
    五頁、第四十二頁至第六十一頁、第六十八頁、第六十九頁
    、第七十頁、第八十四頁、第八十六頁）、簡訊資料（同前
    偵查卷(二)第一二四頁、第一三○頁）、拘票及海調處搜索扣
    押筆錄、扣押物品收據、扣押物品目錄表（九十五年度偵字
    第一○三四○號卷第二十六頁至第三十頁，九十五年度偵字
    第一○六二五號卷第三十三頁至第三十八頁）、被告乙○○
    持用之0000000000行動電話門號與曾春德持用之
    0000000000行動電話於九十五年四月三十日之通
    聯紀錄（九十五年度偵字第一八九○五號卷第四十二頁）、
    台北關稅局九十五年十一月二十九日北普遞字第○九五一○
    二八五五四號函送之個案委任書、陳明輝身分證影本（九十
    三年六月十七日換發）及領據、美商聯邦快遞股份有限公司
    台北分公司九十五年十一月三十日函送之提單、商業發票及
    簽收記錄影本（原審卷(二)第三七六頁至第三七九頁、第三八
    一頁至第三八四頁）在卷可稽。
  (二)而前揭扣案之包裹，依卷附之商業發票及提單（審卷(二)第三
    八二頁、第三八三頁）記載內容，為重量十點五公斤之石製
    室內裝飾品，該石製飾品經拆解後起出之白色粉末二包，經
    送請法務部調查局鑑定結果，均含第一級毒品海洛因成分，
    合計淨重一千二百八十點四四公克，空包裝總重八十點九七
    公克，純度百分之七十三點六一，純質淨重九百四十二點五
    三公克，亦有法務部調查局九十五年六月二十九日調科壹字
    第○二○○○八一○○號鑑定通知書一紙附卷足憑（九十五
    年度偵字第九六六一號卷(二)第七十二頁），可知上開自泰國
    由聯邦快遞公司寄送至我國之石製飾品包裹確夾藏第一級毒
    品海洛因；又前揭自被告乙○○查扣之「陳明輝」身分證正
    本（已發還陳明輝）經送鑑定結果，為真實一節，有內政部
    警政署刑事警察局九十五年十月十八日刑鑑字第○九五○一
    三九○九七號鑑定書（原審卷(一)第二四二頁），惟據證人陳
    明輝於九十五年五月十九日海調處證述：「…（請問該『陳
    明輝』身分證件〈北縣九十三年六月十七日換發〉等資料是
    否你所有？）『陳明輝』身分證正本是我的沒錯…陳明輝印
    章不是我的…我於九十三年七、八月間…因要購買汽車…曾
    將該身分證交付予中和市ＢＯＳ中古車買賣公司業務員何筱
    凡辦理過戶事宜…何筱凡卻將我的身分證遺失…九十三年八
    月十九日去平溪鄉警備案…貴處所提示之身分證是我遺失的
    無誤，目前我係使用九十三年八月十九日補發之身分證…」
    （九十五年度偵字第一八九○五號卷第十一頁反面），並表
    示不認識被告丙○○、乙○○（同前偵查卷第十一頁正面）
    ，被告丙○○（九十五年六月二十七日海調處筆錄，九十五
    年度偵字第九六六一號卷(二)第八頁反面；九十五年八月二十
    四日原審訊問筆錄，原審卷(一)第二十八頁）、乙○○（九十
    五年八月二十四日原審訊問筆錄，原審卷(一)第二十六頁反面
    ）亦均供承不認識陳明輝，顯然被告乙○○請刻印師傅刻製
    「陳明輝」印章一枚，及長樂旅社服務生江麗卿持前揭「陳
    明輝」印章，蓋於聯邦快遞公司辦理通關手續之「個案委任
    書」委任人欄，均未經陳明輝同意及授權，堪認扣案之「陳
    明輝」印章一枚及以「陳明輝」名義出具行使交付聯邦快遞
    公司之「個案委任書」均係偽造。
  (三)雖然被告丙○○辯稱「陳明輝」的身分證不是其拿給被告乙○○，其未吩咐被告乙○○刻「陳明輝」印章，不知道委託
    書（個案委任書）真偽；被告丁○○、甲○○均辯稱由泰國
    郵寄海洛因包裹至國內之事不知情，且未參與，不知道包裹
    內藏放海洛因，沒有前往長樂旅社領取包裹；被告乙○○辯
    稱由泰國郵寄海洛因包裹至國內之事不知情，且未參與，不
    知道包裹內藏放海洛因；被告戊○○辯稱由泰國郵寄海洛因
    包裹至國內之事不知情，且未參與，前往長樂旅社係依被告
    丙○○之吩付，前去找「小陳」之人，非領取包裹。然而，
  (1)被告丙○○於九十五年四月二十七日入境，於次日（二十八
    日）交付「陳明輝」之身分證予被告乙○○，指示被告乙○○影印該身分證影本及偽刻「陳明輝」之印章一枚，交予長
    樂旅社櫃台人員江麗卿收取包裹等情，已據被告乙○○證述
    ：「…九十五年四月二十八日上午約十時許…『阿進』（被
    告丙○○）指示…交付我一張『陳明輝』身分證…要我去影
    印…及刻印…我至…長樂旅社…交給櫃台人員…『阿進』…
    叫我負責代領包裹…九十五年四月二十八日中午，聯邦快遞
    …撥打我新申請…手機，問我是不是『陳明輝』，我…表示
    不是…把電話掛掉…『阿進』及『阿弟仔』都在我旁邊…罵
    我…『阿進』要我打電話至聯邦快遞公司詢問…『阿進』怕
    我說不清楚，就把…那支門號拿走，以便…聯邦公司打來，
    他可以跟他們聯繫…」（九十五年五月九日海調處詢問筆錄
    ，九十五年度偵字第一○三四○號卷第五頁、第六頁）、「
    …丙○○於九十五年四月二十八日早上，叫甲○○通知我去
    龜山鄉○○○路丙○○二樓公司…到了以後…丙○○就拿『
    陳明輝』身分證給我告訴我包裹的收件人就是這個人名字，
    並且叫我自行去刻『陳明輝』印章，這樣才能領包裹…我就
    於當（二十八）日下午刻好『陳明輝』的印章後，連同『陳
    明輝』的身分證及印章交給長樂旅社『基隆姊』，請『基隆
    姊』…替我代收…」（九十五年八月三日海調處詢問筆錄，
    九十五年度偵字第九六六一號卷(二)第九十二頁）、「…是丙○○拿陳明輝身分證給我，叫我拿去給長樂旅社阿姨…請她
    幫忙收陳明輝的包裹…（印章如何來？）是丙○○叫我去刻
    ，他說要有印章、身分證才能領到包裹…」（九十五年八月
    二十四日原審準備程序筆錄，原審卷(一)第二十六頁反面、第
    二十七頁反面）、「…（你跟法官、檢察官說陳明輝的身分
    證是丙○○給你的，在何地給你的？）四月二十八、二十九
    日他臨時打電話給我，說去他樂善什麼村的辦公室，當面交
    給我的…他叫我去刻一個與身分證名字的印章…他說刻完印
    章，把印章、身分證拿給旅社阿姨領包裹…」（九十五年十
    一月十五日原審審判筆錄，原審卷(一)第三二二頁正反面）等
    語甚詳。此由被告乙○○於九十五年四月十九日凌晨三時三
    十四分五十四秒，持用0000000000行動電話門號
    傳送「桃園縣龜山鄉○○村○○街三一五號．電話0000
    000000」簡訊至被告甲○○持用之00000000
    00行動電話門號後，同日凌晨四時六分三十三秒，被告乙○○持用相同門號傳送「問老闆名字是一」簡訊至被告甲○○持用之上述門號，被告甲○○旋於同日凌晨四時十二分四
    十四，持用0000000000行動電話門號，傳送「老
    哥，古呆問說名字是不是跟以前一樣，還是有改」簡訊至被
    告丙○○持用之0000000000行動電話門號，被告
    丙○○亦立即於當日凌晨四時四十一分二十一秒，以相同門
    號回傳「一樀（樣）」簡訊給被告甲○○，被告甲○○再回
    傳「一樣，不變，跟以前一樣」簡訊至被告乙○○持用之0
    000000000行動電話門號各情，此有簡訊資料（九
    十五年度偵字第九六六一號卷(二)第九十八頁、第一○○頁至
    第一○三頁）可稽，被告乙○○、甲○○均坦認有傳送上揭
    簡訊（同前偵查卷(二)第九十頁、第一一七頁），被告乙○○
    並表示：「丙○○叫我提供處所收領包裹時，曾經告訴我收
    件人的名字…當時我沒記下來…我才再問甲○○『收件人是
    不是跟以前一樣』…我可以告訴『基隆姊』包裹收件人是誰
    ，俾便替我代收…」（同前偵查卷(二)第九十頁）等語，再參
    照被告丙○○與丁○○於九十五年四月二十七日返國後，被
    告乙○○於當日下午六時五十七分許，持用0000000
    000行動電話門號，撥打被告甲○○持用之000000
    0000行動電話門號，表示：「…我等這久了…沒有來…
    」，被告甲○○回答：「我『兄』回來了」，被告乙○○問
    ：「是不是寄錯…他郵寄的是什麼名字？」（同前偵查卷(二)
    第一○九頁），及被告甲○○於九十五年四月二十八日下午
    一時七分，持用0000000000行動電話門號，撥打
    被告乙○○持用之0000000000行動電話門號，詢
    問：「啊現在是怎樣…印章還沒有刻喔」，被告乙○○回答
    ：「刻好了呀」（同前偵查卷(二)第一一一頁）等，足見被告
    乙○○所供「陳明輝」身分證係被告丙○○提供，並吩咐刻
    用「陳明輝」印章領包裹之詞真實可採，被告丙○○辯稱「
    陳明輝」的身分證不是其拿給被告乙○○，其未吩咐被告乙○○刻「陳明輝」印章，不知道委託書真偽云云，顯與事實
    不符，不足採信。
  (2)被告丙○○係於九十五年四月二十六日，在泰國委託聯邦快
    遞公司將包裹由泰國運輸回國，當日被告乙○○即投宿在該
    包裹書寫之收件地址長樂旅社，至同年月二十八日上午退房
    ，及吩咐長樂旅社女服務生江麗卿代收收件人「陳明輝」之
    包裹，並將「陳明輝」身分證正本、影本及印章一枚交予江
    麗卿，翌日（二十九日）上午九時四十分許，聯邦快遞公司
    人員即至長樂旅社遞送該海洛因包裹，交予江麗卿代為簽收
    領取，被告乙○○於同日（二十九日）上午十一時三十分許
    ，撥打電話與江麗卿聯絡，詢問包裹收領情形，於翌日（同
    年月三十日）下午五時十二分許，再度持用0000000
    000號行動電話，撥打00－0000000號電話，與
    江麗卿聯繫，表示其人在南部，請江麗卿代為看顧包裹，同
    日晚上十時三十分許，被告乙○○撥打電話與江麗卿聯絡，
    告知將有計程車司機駕駛計程車前往長樂旅社，委請江麗卿
    將包裹交予該計程司機，不久，曾春德駕駛七八三－ＬＲ號
    計程車抵達長樂旅社前，同日晚上十時五十分許，被告乙○○又撥打電話與江麗卿聯絡，吩咐江麗卿將包裹交予計程車
    司機曾春德各情，已據被告乙○○、證人江麗卿供述在卷，
    並有通訊監察譯文（九十五年度偵字第九六六一號卷(一)第十
    二頁至第十五頁）、0000000000行動電話門號九
    十五年四月三十日通聯紀錄（九十五年度偵字第一八九○五
    號卷第四十二頁）可稽；可知被告乙○○知悉其所提供予被
    告丙○○之「桃園縣龜山鄉○○村○○街三一五號」及「0
    000000000行動電話門號」，係供被告丙○○在泰
    國委託聯邦快遞公司所運送回國包裹之國內收件人地址及聯
    絡電話用，及其負責至收件人地址－長樂旅社領取該包裹至
    明。
  (3)再依被告丙○○、丁○○自泰國返國前一日起至同月二十八
    日被告丁○○撥打電話至聯邦快遞公司詢問包裹寄送情形止
    之被告乙○○、甲○○、丙○○、丁○○之電話監聽及簡訊
    內容（九十五年度偵字第九六六一號卷(二)第十九頁至第二十
    七頁、第一○四頁至第一一四頁）：
    九十五年四月二十六日晚上七時十九分許，被告乙○○持
      用000000000號行動電話，撥打被告甲○○00
      00000000行動電話，表示：「在等東西啦…怎麼
      樣啦…」，被告甲○○回答：「不要在電話裡面講…」（
      同前偵查卷第一○四頁）。
    同年月二十七日下午一時八分許，被告乙○○持用之00
      0000000號行動電話，傳送「打電話給老闆，我已
      經等兩天了…」（同前偵查卷第一○七頁）。
    同年月二十七日下午三時二十分許，被告乙○○持用00
      0000000號行動電話，撥打被告甲○○00000
      00000行動電話門號，表示：「…我有傳簡訊，你有
      沒有收到？…照正常昨天就應該要收到了。你聽懂了沒有
      …我現在在賓館啦…我自己在這裡而已…」，被告甲○○
      回答：「我現在傳簡訊看看…我馬上看怎樣，再打給你啦
      …」（同前偵查卷第一○四頁、第一○五頁）。
    同年月二十七日下午六時四十一分許，被告丙○○以00
      －0000000市內電話，撥打被告甲○○持用之00
      00000000行動電話門號，詢問：「…你打給他看
      是什麼情形，我馬上打給…」，被告甲○○回答：「…啊
      就說那個呀，像我傳給你的那個樣子呀」，被告丙○○表
      示：「我沒有收到…我剛下飛機…你傳怎樣，再傳一遍給
      我，快一點…」（同前偵查卷第一○八頁）。
    同年月二十七日六時四十三分許，被告甲○○以0000
      000000行動電話門號，傳送「老哥，古呆說漂亮的
      女生還沒到」，至被告丙○○持用之000000000
      0行動電話門號（同前偵查卷第一○八頁）。
    同年月二十七日下午六時四十四分許，被告丙○○以00
      －0000000市內電話，撥打被告甲○○持用之00
      00000000行動電話門號，表示：「你現在馬上打
      電話給他看是怎樣，看是怎樣的情形」（同前偵查卷第一
      ○八頁）。
    同年月二十七日下午六時五十七分許，被告乙○○持用0
      000000000號行動電話，撥打被告甲○○持用0
      000000000行動電話門號，表示：「…我等這麼
      久了，現在沒有在等了啦。房間還在租嘛…沒有來，你聽
      不懂喔…」，被告甲○○回答：「…我『兄仔』回來了耶
      …」，被告乙○○表示：「是不是寄錯，沒有，你聽不懂
      喔…等兩天啦。我的房間還租著啦…你有沒有通知他…」
      ，被告甲○○回答：「我有傳簡訊給他。他說叫我問你什
      麼情形再打給他…」，被告乙○○表示：「他郵寄的是什
      麼名字？搞不好他沒拿去還是要去領取，我就是要問這樣
      …」，被告甲○○詢問：「東西來了喔」，被告乙○○表
      示：「是沒有啦。你聽不聽的懂」，被告甲○○回答：「
      好啦，我明天再打給你」，被告乙○○表示：「你要叫他
      打電話去機場問」（同前偵查卷第一○九頁）。
    同年月二十七日下午六時五十九分許，被告甲○○持用0
      000000000行動電話門號，撥打被告丙○○持用
      之0000000000行動電話門號，表示：「他說他
      等了二天…沒有啊…」，被告丙○○回答：「好好。沒有
      關係，我到了再打給你…」（同前偵查卷第一一○頁）。
    同年月二十七日下午七時一分許，被告甲○○持用000
      0000000行動電話門號，撥打被告乙○○持用之0
      000000000號行動電話門號，表示：「他回來了
      」，被告乙○○回答：「他回來，東西沒有，沒有寄來…
      」，被告甲○○表示：「他說到了再說，在電話裡不要說
      …」（同前偵查卷第一一○頁）。
    同年月二十八日下午一時七分許，被告甲○○持用000
      0000000行動電話門號，撥打被告乙○○持用之0
      000000000行動電話，表示：「…啊現在是怎樣
      …印章還沒有刻喔…」，被告乙○○回答：「刻好了呀」
      ，被告甲○○續問：「喔。有沒有打給你了呀…」，被告
      乙○○表示：「還沒有啦」（同前偵查卷第一一一頁）。
    同年月二十八日下午四時四十七分許，被告丁○○持用0
      000000000行動電話門號，撥打聯邦快遞之客服
      電話，聯邦快遞語音表示：「…查詢運費，請輸入你十一
      位數或十二位數提單號碼後按井字鍵」，被告丁○○詢問
      在旁之被告丙○○：「你撕掉了，要提單號碼啦」，被告
      丙○○回答：「那個沒有，那個不是提單號碼，那個是收
      據而已」，接著由聯邦快遞服務人員與被告丁○○對談，
      被告丁○○表示：「蘇小姐你好，我有一件貨件怎麼到現
      在還沒有收到…」，對方表示：「你確定是今天遞送的嗎
      」，被告丁○○回答：「是的…客人寄出是…前天．從泰
      國。前天寄出…我跟你講那個收件人的名字，這樣下去查
      好嗎…（問身旁的丙○○）他那個是英文填寫的，還是中
      文填寫？（被告丙○○回答『英文』）…英文填寫的，『
      陳明輝』也用英文是不是？…（被告丙○○回答：『對』
      ）…用英文直接這樣翻過去填的…『陳明輝』…」，對方
      續問：「請問一下小姐貴姓…」，被告丁○○答稱：「我
      姓王」，對方續問：「送件地址…泰國寄過來給你這邊的
      話，您這邊的地址當初…是填什麼」，被告丁○○回答：
      「桃園縣…龜山鄉○○○村○○○街…三一五號…」，對
      方表示：「王小姐您方不方便留一下電話給我，我去幫您
      查查看…再回電話給您…」，被告丁○○回答：「我留電
      話給妳，妳幫我查…（被告丙○○稱：留○九六三）○九
      六三…（被告丙○○：二二一）二二一…（被告丙○○：
      六六五）六六五…」（同前偵查卷第二十一頁至第二十四
      頁、第二十六頁、第二十七頁）。
    由上述至，被告甲○○與乙○○，被告甲○○與丙○○
    之電話交談有關被告乙○○於九十五年四月二十六日投宿長
    樂旅社後，當日及翌日（二十七日）猶未領取包裹時，多次
    打電話與被告甲○○聯絡，詢問包裹遞送是否有誤、被告丙○○回國後，撥打電話與被告甲○○聯絡，詢問有關包裹領
    取情形及被告甲○○詢問被告乙○○印章是否已刻製等內容
    ，與被告甲○○傳送予被告丙○○之簡訊：「老哥，古呆說
    漂亮的女生還沒到」，再據被告甲○○供稱：「該印章是指
    『陳明輝』印章…是丙○○叫我打電話問『古呆』…（簡訊
    內容『老哥，古呆說漂亮的女生還沒到』係指何事？）我傳
    簡訊向丙○○表示，所收領之包裹尚未到達，而『漂亮的女
    生』是指海洛因」（九十五年度偵字第一○六二五號卷第六
    頁正面、第九頁反面）等，「古呆」係指被告乙○○，亦據
    被告乙○○陳明在卷（九十五年度偵字第一○三四○號卷第
    五頁），顯然被告甲○○，對於被告丙○○在泰國委託聯邦
    快遞公司運送收件人「陳明輝」、收件人地址及聯絡電話，
    均由被告乙○○提供之包裹回國，由被告乙○○在國內以「
    陳明輝」名義領取一事知情，及負責聯絡，且與被告乙○○
    均知悉該包裹藏放海洛因。另由上述被告丁○○撥打電話
    至聯邦快遞公司詢問時，對在旁之被告丙○○表示「你撕掉
    了，要提單號碼啦」、「（問身旁的丙○○）他那個是英文
    填寫的，還是中文填寫？（被告丙○○回答『英文』）…英
    文填寫的，『陳明輝』也用英文是不是？…」，及與聯邦快
    遞公司客服人員交談，未經被告丙○○在旁告知，即主動表
    示包裹係從泰國寄出運送回國，被告丙○○亦稱：「…（丁○○打電話時，你在旁邊提示，你提示什麼？）我提示包裹
    上面的聯絡地址及電話…」（九十七年五月八日本院更(一)審
    審判筆錄第二十四頁，本院更(一)卷(二)），足證被告丁○○在
    泰國時即已知悉被告丙○○委託聯邦快遞公司運送收件人「
    陳明輝」之包裹回國；並由聯邦快遞公司客服人員詢問被告
    丁○○姓氏，被告丁○○告知姓「王」，不敢告知真實姓名
    ，益見被告丁○○情虛，對於該自泰國運送回國之包裹藏放
    海洛因顯係知情。
  (4)前揭運抵國內之海洛因包裹，於九十五年四月二十九日上午
    九時四十分許，聯邦快遞公司運至長樂旅社由江麗卿簽領，
    並於當日上午十一時三十分許，被告乙○○撥打電話至長樂
    旅社與江麗卿聯絡確認後，被告乙○○持用之00000
    00000行動電話門號於九十五年四月二十九日中午十二
    時十六分許至翌日（三十日）下午七時三十三分許止，收發
    話基地台位置出現在桃園縣龜山鄉大崗村、樂善村、龜山鄉
    ○○○路、林口鄉○○○路、八德路、龜山鄉○○○路、文
    化三路、三民路、興業街等地，同年月三十日晚間九時至十
    時三十五分許，基地台位置，除十時十九分許，基地台位置
    在龜山鄉○○村○○路下湖九－十一號四樓，均出現在龜山
    鄉○○村○○路九號五樓頂；被告丙○○持用之0000
    000000行動電話門號，於九十五年四月二十九日下午
    一時三十二分許至同日下午五時二十五分許、同日晚上十時
    許至翌（三十日）凌晨五時四十二分許，收發話基地台位置
    在桃園縣龜山鄉○○村○○路、文化一路、文化二路、復興
    一路，三十日下午三時三十五分許至晚上十時三十八分許，
    基地台位置，大都出現在桃園縣龜山鄉○○村○○路九號八
    樓頂；被告甲○○持用之0000000000行動電話
    門號，於九十五年四月二十九日中午十二時二十分許至翌日
    （三十日）凌晨二時四十五分許，收發話基地台位置出現在
    龜山鄉○○村○○路九號八樓頂，之後至晚上七時二十五分
    許，基地台位置出現在龜山鄉○○村○○○○路文化二路、
    復興二路等地，同日晚上七時五十一分許至晚上十時五十五
    分許，基地台位置大都出現在龜山鄉○○村○○路九號八樓
    頂、龜山鄉大崗村七鄰七十五之一號一樓（晚上十時二十分
    許至晚上十時二十九分許）；被告丁○○持用之0000
    000000行動電話門號，九十五年四月三十日中午十一
    時七分許至同日下午四時二十八分許，收發話基地台位置出
    現在桃園縣龜山鄉○○○路二十八號十四樓（除下午二時五
    十八分許，基地台位置在龜山鄉○○○路三六一號九樓頂）
    ，同日下午五時二十九分許至同日下午六時三分許，基地台
    位置出現在桃園縣龜山鄉○○村○○路一○一號五樓頂，同
    日晚上十時二十分許至同日晚上十時三十七分許，基地台位
    置出現在龜山鄉○○村○○路九號八樓頂，此有00000
    00000、0000000000、000000000
    0、0000000000行動電話門號之通聯紀錄可稽（
    九十五年度偵字第一八九○五號卷第三十九頁至第四十頁第
    六十七頁至第六十九頁、第七十一頁至第七十三頁、第八十
    四頁至第八十八頁、第一○一頁、第一○二頁），由上可知
    ，九十五年四月二十九日中午十一時三十分許，被告乙○○
    確定被告丙○○自泰國託運回國之包裹已經長樂旅社之服務
    生江麗卿領取後，被告丙○○、乙○○、甲○○於當日隨即
    出現在長樂旅社附近，被告丁○○持用之00000000
    00行動電話門號，於九十五年四月三十日下午五時二十九
    分許，出現在桃園縣龜山鄉樂善村、同日晚間十時二十分許
    ，即出現在桃園縣龜山鄉○○村○○路九號八樓頂。
  (5)再據九十五年四月二十九日上午十一時三分許，被告乙○○
    撥打電話至長樂旅社與江麗卿聯絡確認包裹已經領取後，被
    告丙○○、甲○○、乙○○、丁○○之電話監聽內容（九十
    五年度偵字第九六六一號卷(二)第三十頁至第四十四頁，同前
    偵查卷(一)第一八九頁至第二○一頁、九十五年度偵字第一○
    六二五號卷第二十三頁至第三十二頁）：
    九十五年四月二十九日中午十二時二十三分許，被告甲○○持用0000000000行動電話門號，撥打被告乙○○持用之0000000000行動電話，表示：「你
      現在看停車場那台白色箱型車…你看車上有沒有人…」，
      被告乙○○回答：「窗戶打開呀」，被告甲○○表示：「
      你看…停車場…裡面」，被告丙○○亦表示：「你幫我看
      那一台大牌幾號，我在巷口，你不用操心我在那裡。你看
      那一台大牌幾號…」（九十五年度偵字第九六六一號卷(二)
      第三十頁、第三十一頁）。
    同年月二十九日中午十二時二十七分許，被告甲○○持用
      0000000000行動電話門號，撥打被告丙○○持
      用之0000000000行動電話門號，表示：「…停
      車場裡面那台車裡面還有人…這一台車掛著一塊好像警察
      的牌子…」，被告丙○○回答：「…好啦好啦。不過，你
      現在是要再轉回來，還是怎樣…」（同前偵查卷(二)第三十
      一頁）。
    同年月二十九日下午二時許，被告丙○○持用00000
      00000行動電話，撥打被告丁○○持用之00000
      00000行動電話門號聯絡，被告丁○○詢問：「…處
      理好了沒？」，被告丙○○回答：「…昨天我講的那個是
      對的呀…那二台，我看起來那二台都是…」，被告丁○○
      續回：「今天早上打回去的情形是怎樣？」，被告丙○○
      回答：「已經到了呀…我說的是對的…守株待兔…」（同
      前偵查卷(二)第三十二頁）。
    同年月三十日下午二時十分許，被告丁○○持用0000
      000000行動電話門號，撥打0000000000
      行動電話，與「陳大哥」聯絡，詢問：「…陳大哥我想要
      跟你請教一下，用那個車牌喔，知道車牌，有沒有辦法查
      出來說…有一部車子我要了解說那個，它是不是公務車…
      」，對方回答：「…那個，其實要查也查的到呀…」，被
      告丁○○續問：「…我現在如果號碼傳給你的話，可以知
      道嗎？」，對方回答：「…我還是要問人家耶…」（同前
      偵查卷(一)第一九八頁、第一九九頁）。
    同年月三十日下午二時十二分許，被告丁○○持用000
      0000000行動電話門號，撥打000000000
      0行動電話，表示：「你幫我查一個車牌號碼，好不好」
      ，對方回答：「…這樣喔。好呀。多少…妳傳簡訊啦…」
      ，被告丁○○表示：「…我現在馬上傳過去…我要知道的
      重點說，它是不是公務車，這樣子而已…」（同前偵查卷
      (一)第一九九頁）。
    同年月三十日下午二時五十八分許，被告丁○○持用00
      00000000行動電話門號，撥打00000000
      00行動電話，表示：「…你如果那個的話，快給我電話
      …在外面…」（同前偵查卷(一)第二○○頁）。
    同年月三十日下午六時二十七分許，000000000
      0行動電話門號持用者，撥打被告丁○○持用之0000
      000000行動電話，表示：「不是，台東車」（同前
      偵查卷(一)第二○○頁）。
    同年月三十日晚下八時三分許，被告丁○○持用0000
      000000行動電話門號，撥打0000000000
      行動電話，表示：「我下午叫你查的是ＭＶ－五四一三嗎
      ？」，對方回答：「ＭＵ吧！」，被告丁○○續稱：「要
      ＭＶ才對…」（同前偵查卷(二)第三十七頁）。
    同年月三十日晚上八時十三分許，被告丙○○持用000
      0000000行動電話門號，撥打被告甲○○持用之0
      000000000行動電話，表示：「…你在哪裡，你
      在哪裡…我在這裡，沒有看到你們呀『古呆』有在你那邊
      還是沒有…你叫他過來，跟他講說我現在人在這裡，我在
      找他，我要跟他見面…」，被告甲○○回答：「好好…對
      面那台車還在那裡，裡面有人呢…現在在站街的那台…我
      剛才騎摩托車的時候有看到。躺的那裡…」，被告丙○○
      續稱：「…這一台還有人，我們剛才有看到人，你們要小
      心一點…」，被告甲○○回答：「就是我中午講的那」，
      被告丙○○表示：「叫他約７－１１好了」（同前偵查卷
      (二)第三十八頁、第三十九頁）。
    同年月三十日晚上八時十五分許，被告甲○○持用000
      0000000行動電話門號，撥打被告乙○○持用之0
      000000000行動電話門號，表示：「『兄仔』叫
      你去７－１１…你們賣菜的那裡」，被告乙○○回答：「
      我就不想要去那裡」（九十五年度偵字第一○六二五號卷
      第二十六頁、第二十七頁）。
    同年月三十日晚上八時二十一分許，被告甲○○持用00
      00000000行動電話門號，撥打被告丙○○持用之
      0000000000行動電話門號，表示：「…古呆說
      要去工業區那裡的７－１１啦。他說那間７－１１在他們
      家對面，被告丙○○回答：「好啦，我們去工業區那邊」
      （同前偵查卷第二十七頁）。
    同年月三十日晚上八時五十四分許，被告乙○○持用00
      0000000行動電話門號，撥打被告甲○○持用00
      00000000行動電話門號，表示：「過來你們這邊
      二樓這裡啦…我在這裡等啦…」，被告甲○○回答：「好
      啦好啦」（同前偵查卷第二十七頁）。
    同年月三十日晚上九時十分許，被告丙○○持用0000
      000000行動電話門號，撥打被告甲○○持用000
      0000000行動電話門號，表示：「你在那裡」，被
      告甲○○回答：「我現在回去辦公室」，被告丙○○問：
      「那個古呆呢」，被告甲○○回答：「這裡」，被告丙○○表示：「好，好，那我馬上到」（同前偵查卷第二十八
      頁）。
    同年月三十日晚上九時五十七分許，被告丙○○持用00
      00000000行動電話門號，撥打被告甲○○持用之
      0000000000行動電話門號，問：「現在怎樣」
      ，被告甲○○表示：「…（台語）他現在叫他朋友計程車
      去領，現在在等計程車…」（同前偵查卷第二十八頁）
    同年月三十日晚上九時五十八分許，被告丙○○持用00
      00000000行動電話門號，撥打被告甲○○持用之
      0000000000行動電話門號，表示：「你叫他聽
      」，被告乙○○：「喂」，被告丙○○續稱：「…我跟你
      說，你不要叫那邊，不要叫認識的。你打電話叫車行，叫
      計程車來這裡載人客，這樣…你打電話聯絡車行，叫計程
      車來這裡載人。這樣，載人客，你給我叫一台車來這裡，
      這樣，我要坐車。這樣，你聽的懂意思嗎…那要是怎麼樣
      、要是認識的，那不是又是你的事情」，被告乙○○回答
      ：「好好好」（同前偵查卷第二十八頁、第二十九頁）。
    同年月三十日晚上十時二十分許，被告甲○○持用000
      0000000行動電話門號，撥打被告乙○○持用之0
      000000000行動電話門號，回：「怎麼還沒有出
      來」，被告乙○○回答：「…車子停在外面啦，大路啦…
      ，我現再打電話叫他停在門口啦…」（同前偵查卷第二十
      九頁）。
    同年月三十日晚上十時二十六分許，被告丙○○持用00
      00000000行動電話門號，撥打被告甲○○持用之
      0000000000行動電話，表示：「…阿吉，他們
      現在是怎樣？」，被告甲○○答：「…計程車進去了，我
      現在在後面等計程車，等他出來…『古呆』走到後門去看
      ，我在後面等…」，被告丙○○續稱：「…好啦！我覺得
      奇怪，怎樣那麼久…」，被告甲○○表示：「…打那支給
      你，打好幾支都不通…」，被告丙○○續稱：「…你打『
      姊仔』那一支，現在打…」（同前偵查卷第二十九頁）。
    同年月三十日晚上十時二十九分許，被告甲○○持用00
      00000000行動電話門號，撥打被告乙○○持用之
      0000000000行動電話門號，詢問：「怎麼還沒
      出來」，被告乙○○回答：「…我在打電話去旅社啦。旅
      社叫他們去拿啦。我跟你（講）聽懂了沒有，我再打電話
      叫他們拿出來。不要打來啦，我跟你說…」（同前偵查卷
      第二十九頁、第三十頁）。
    同年月三十日晚上十時三十三分許，被告丙○○持用00
      00000000行動電話門號，撥打被告甲○○持用之
      0000000000行動電話門號，被告丙○○詢問：
      「…到底在幹什麼…」，被告甲○○回答：「…還在等他
      們…」，被告丙○○續問：「…『古呆』在幹什麼，『古
      呆』人呢…」，被告甲○○回答：「…他在後面那邊…他
      叫計程車直接開進去店裏，對啊！怎麼還沒出來呢？」，
      被告丙○○表示：「…他已經在店裏，計程車在店裏啊！
      」，被告甲○○續稱：「…他叫她拿給他啊！他打電話給
      那個『姊仔』啊！」，被告丙○○表示：「…對啊！拿東
      西怎麼拿這麼久，拿十幾分了，你去找他人啦！你去找他
      人啦！」，被告甲○○續稱：「…他在後面那邊，我現在
      走到後面的門了…我們昨天開過去後面那邊，他走去那邊
      看啊！」（同前偵查卷第三十頁）。
    同年月三十日晚上十時三十五分許，被告甲○○持用00
      00000000行動電話門號，撥打被告乙○○持用之
      0000000000行動電話門號，詢問：「…現在是
      怎樣啦，這麼久還沒有出來，我『董仔』又一直打電話來
      」，被告乙○○回答：「那個有問題啦，我叫他走了啦…
      你先走啦。向右轉（原審勘驗筆錄內容為我向右走）…」
      （同前偵查卷第三十一頁，原審卷(二)第二一八頁）。
    同年月三十日晚上十時三十六分許，被告甲○○持用00
      00000000行動電話門號，撥打被告丁○○持用之
      0000000000行動電話門號，表示：「…姊仔，
      妳叫『兄仔』聽」，被告丁○○回答：「走過去了，走過
      去了…『進仔』走過去車後面看，在車後面…」，被告甲○○續稱：「…妳說在車後面，我開過去了呀…」，被告
      丁○○表示：「…你回頭過來，你走進去…」，被告甲○○續稱：「…『孤呆』說有問題呢…」，被告丁○○表示
      ：「…不要在那裡裝神弄鬼啦。好好好。我等一下叫『兄
      仔』再打給你…」（同前偵查卷第三十一頁）。
    同年月三十日晚上十時三十七分許，被告丙○○持用00
      00000000行動電話門號，撥打被告甲○○持用之
      0000000000行動電話門號，詢問：「…人呢？
      」，被告甲○○回答：「…他說有問題，我那知道…他人
      坐計程車走了…」，被告丙○○續稱：「…還是你打電話
      給他你人停在那邊等我…」（同前偵查卷第三十一頁）。
    同年月三十日晚上十時四十八分許，被告甲○○持用00
      00000000行動電話門號，撥打被告乙○○持用之
      0000000000行動電話門號，詢問：「…你在哪
      裡…Ａ：我回來這個呀。我回來這裡看看，我騎機車過去
      看看…」，被告乙○○回答：「我跟你說喔，我打電話叫
      她拿出來，她不要，說叫司機自己進去拿」（同前偵查卷
      第三十一頁、第三十二頁）。
    由上對話，被告丙○○、乙○○、甲○○、丁○○，於包裹
    已送達長樂旅社由江麗卿領取後，被告丙○○、甲○○、乙○○即前往長樂旅社附近探查有無警調人員及偵防車，被告
    丁○○則負責查詢車號，且於九十五年四月三十日，其等在
    長樂旅社附近守候多時，至當晚十時許，更另叫計程車代為
    領取等，衡諸常情，被告丙○○、丁○○、乙○○、甲○○
    四人，若非明知該包裹內夾藏鉅量且價高之海洛因毒品，對
    其等之利益至關重要，又何以均為此等不尋常之舉止，其等
    逕行前往領取即可。
  (6)被告戊○○持用之0000000000行動電話門號，於
    九十五年四月三十日下午一時十五分許至下午三時三十六分
    許，收發話基地台位置在桃園縣龜山鄉○○○路、復興一路
    ，同日下午五時五十九分許至晚上七時三十二分許，收發話
    基地台位置在龜山鄉○○○路，同日晚上七時五十四分許至
    十時三十四分許，收發話基地台位置在龜山鄉○○村○○路
    九號八樓頂，且於九十五年四月三十日清晨四時十分許起至
    同日下午六時二分許，同日晚上十時十四分許至同日晚上十
    時三十四分許，被告戊○○與被告丙○○二人有密切之電話
    聯繫，此有0000000000行動電話門號通聯紀錄可
    稽（九十五年度偵字第一八九○五號卷第四十九頁、第五十
    頁、第五十二頁至第五十七頁）。且依被告丙○○、戊○○
    之電話監聽及簡訊內容（九十五年度偵字第九六六一號卷(二)
    第三十三頁至第三十六頁、第四十一頁至第四十四頁）：
    同年月三十日清晨四時十分許，被告戊○○持用0000
      000000行動電話門號，撥打被告丙○○持用之00
      00000000行動電話門號，表示：「…我阿財，我
      找…」，被告丁○○回答：「…你等一下喔…」，接著被
      告丙○○續稱：「…嘿，阿財…你在哪裡…」，被告戊○○回答：「…我現在在板橋這裡…」，被告丙○○詢問：
      「…你等一下要下來嗎？」，被告戊○○回答：「…好呀
      ，好呀…一樣是那裡嘛嗎」（同前偵查卷(二)第三十三頁）
      。
    同日清晨五時十八分許，被告戊○○持用0000000
      000行動電話門號，撥打被告丙○○持用之00000
      00000行動電話，表示：「…我到了…」，被告丙○○回答：「…到了喔，那你車停好，我馬上出去…」（同
      前偵查卷(二)第三十四頁）。
    同日上午九時四十四分許，被告戊○○持用000000
      0000行動電話門號，傳送：「我想好一套取貨的方法
      」簡訊，至被告丙○○持用之0000000000行動
      電話門號（同前偵查卷(二)第三十四頁）。
    同日下午一時十一分許，被告丙○○持用0000000
      000行動電話門號，傳送：「好的，我們見面時間一樣
      不變，下午兩點在老地方見面」簡訊，至被告戊○○持用
      之0000000000行動電話門號（同前偵查卷(二)第
      三十四頁）。
    同日下午一時二十七分許，被告丙○○持用000000
      0000行動電話門號，傳送：「同學，你如果現在沒有
      別的事，可以現在就上來聊天，也幫我買兩個便當給我吃
      …」簡訊，至被告戊○○持用之0000000000行
      動電話門號（同前偵查卷(二)第三十四頁）。
    同日下午三時三十六分許，被告戊○○持用000000
      0000行動電話門號，撥打被告丙○○持用之0000
      000000行動電話門號，表示：「…我便當放在櫃檯
      …我又走開了，我等一下要去處理，約一個人，一下子，
      再上去，我便當及飲料放在櫃檯…」（同前偵查卷(二)第三
      十五頁）。
    同日下午四時三十分許，被告丙○○持用0000000
      000行動電話門號，撥打被告戊○○持用之00000
      00000行動電話門號，表示：「…我現在就是在這裡
      …那你來我這要多久，我等好了…」，被告戊○○回答：
      「差不多一個鐘頭」，被告丙○○續稱：「這樣，我再留
      一支電話給你…0000000000…」（同前偵查卷
      (二)第三十五頁、第三十六頁）。
    同日下午五時五十九分許，被告丙○○持用000000
      0000行動電話門號，撥打被告戊○○持用之0000
      000000行動電話門號，詢問：「…鬥陣仔，你在那
      裏」，被告戊○○回答：「我到長庚了」，被告丙○○續
      稱：「…你到長庚了，我跟你說，你長庚你回轉回來，加
      油站過來，一直走，那條路，一直走過來，我叫少年仔去
      帶你，那條路一直走下來…加油站那條路一直進來…工業
      區○○○○路一直走進來，你會看到７－１１，再進來會
      看到ＯＫ左轉，你到ＯＫ再打電話給我…」（同前偵查卷
      (二)第三十六頁）。
    同日下午六時二分許，被告戊○○持用00000000
      00行動電話門號，撥打被告丁○○持用之000000
      0000行動電話門號，表示：「…我在那個ＯＫ，我轉
      進來了」，被告丁○○回答：「我知道，在ＯＫ」，被告
      丙○○續稱：「ＯＫ左轉進來」，被告戊○○詢問：「我
      在ＯＫ左轉進來了啦。接下來呢？」，被告丙○○續稱：
      「…左轉，好，我叫人下去。你直接開進來，一直到底，
      呀，也不用到底，你現在慢慢開…公園右邊，再右轉。向
      公園右邊右轉…」（同前偵查卷(二)第三十六頁）。
    同日晚上十時十四分許，被告丙○○持用0000000
      000行動電話門號，撥打被告戊○○持用之00000
      00000行動電話門號，表示：「…同學我跟你說，等
      一下喔，哎，可是你現在停了喔，不然你稍徵調頭一下，
      你停在這裡，到時候後面又沒有位置，你的後照鏡看的到
      啦喔，等一下拿東西出來之後喔…東西給他搬走…我再來
      調換那個東西…我說喔，把它劫走，東西把它劫走啦。你
      聽懂沒有…」，被告戊○○回答：「…嘿，他現在搬出來
      ，有把它拿起來，這樣子……計程車，計程車司機都還沒
      有下去嘛…」，被告丙○○續稱：「…對呀，人家計程車
      根本就不知道嘛…他現在是說，叫人拿出來還是怎樣，你
      聽懂沒有。這樣的是…你看看這樣是…哎呀…這…」，被
      告戊○○表示：「…沒啦呀，他要是過去拿…他要是…計
      程車下去拿…我看他拿起來我就要把他拿過來了…」，被
      告丙○○續稱：「…對啦。便看、便看…」，被告戊○○
      表示：「這樣好啦喔」，被告丙○○續稱：「安全為原則
      」，被告戊○○表示：「不會啦，這個還可以處理的啦，
      這個處理…把它拿起來就好了啦。」，被告丙○○續稱：
      「喔。好。」（同前偵查卷(二)第四十二頁）。
    同日晚上十時三十一分許，被告丙○○持用000000
      0000行動電話門號，撥打被告戊○○持用之0000
      000000行動電話門號，表示：「阿財，你下車看看
      …這麼久了，不對，不對，你下車看看」（同前偵查卷(二)
      第四十二頁）。
    同日晚上十時三十二分許，被告戊○○持用000000
      0000行動電話門號，撥打被告丁○○持用之0000
      000000行動電話，與被告丙○○聯絡表示：「櫃台
      都沒有人呀…計程車司機在車子上坐呀…」，被告丙○○
      詢問：「…怎麼會這樣…那二個，真的快要昏倒。對呀，
      說什麼要在後門看。呀。你看後面有沒有人…『阿弟仔』
      有沒有在後面？」，被告戊○○回答：「…沒有呀。裡面
      還有一個小姐，那個小姐還在裡面那裡…後面都沒有人呀
      」，被告丙○○續稱：「…這樣我知道了…我打電話給他
      問一下，不敢靠過去或不敢怎樣，很難辦事情的…你停在
      那裡等一下喔」（同前偵查卷(二)第四十三頁）。
    同日晚上十時三十四分許，被告丙○○持用000000
      0000行動電話門號，撥打被告戊○○持用之0000
      000000行動電話門號，表示：「警察來了，稍看一
      下」，被告戊○○回答：「有，我有看到」（同前偵查卷
      (二)第四十四頁）。
    由上談話，被告戊○○於九十五年四月三十日清晨四時十分
    許，與被告丙○○電話聯絡後，即前往與被告丙○○見面，
    當日下午一時二十七分許，經被告丙○○簡訊通知，送便當
    及飲料至長樂旅社與被告丙○○，同日下午四時三十分許經
    被告丙○○電話通知，於當日下午六時許抵達長樂旅社附近
    與被告丙○○、丁○○會合，直至當晚十時三十四分許，與
    被告丙○○電話聯絡，均係在長樂旅社附近，依被告丙○○
    之指示查看經被告乙○○通知前往長樂旅社接載客人之計程
    車司機及長樂旅社服務人員之動態、包裹遞送、收取之情形
    及被告甲○○、乙○○二人行蹤、動態等，及由上述，被
    告戊○○傳送予被告丙○○簡訊：「我想好一套取貨的方法
    」，顯然被告戊○○對於被告丙○○欲領取之包裹一個，於
    取得上有相當程度風險，具有相當程度之瞭解，否則又何須
    特別設計一套領取之方法，又海洛因係政府管制甚嚴之第一
    級毒品，被告丙○○自泰國購買運輸進口如此鉅量之海洛因
    ，必極謹慎小心，以免遭警查緝，除遭判處罪刑外，尚可能
    損失達數十萬元至數百萬元不等之利益，衡諸常情，為免消
    息走漏，鮮少會邀毫不知情之第三者，一同待在現場多時，
    協助查看包裹領取情形及人員動態，再參照被告丙○○在長
    樂旅社附近守候伺機領取運走海洛因包裹，傳送簡訊給被告
    戊○○，請被告戊○○送便當至現場供其食用（上述之簡
    訊，同前偵查卷(二)第三十四頁），可知被告丙○○、戊○○
    交情匪淺，由此益徵，被告丙○○確已將包裹內容物即係毒
    品海洛因之情告知戊○○知悉，被告戊○○當日受被告丙○○通知，前往長樂旅社查悉相關狀況並在車上等待，即係協
    助被告丙○○、丁○○、甲○○、乙○○，取得由長樂旅社
    服務生代為領取之海洛因包裹以運至目的處所。
  (7)按毒品危害防制條例第四條所規範之販賣行為，不以販入後
    復行賣出為必要，祇要以營利之目的，而有販入或賣出二者
    其一之行為，即足構成；故行為人持有第一級毒品，有以主
    觀上營利售賣意圖而販入第一級毒品，其雖未及賣出，仍應
    論以販賣第一級毒品既遂罪責。本案經扣案之海洛因二包，
    合計淨重一千二百八十點四四公克，空包裝總重八十點九七
    公克，純度百分之七十三點六一，純質淨重九百四十二點五
    三公克，數量及價值甚為龐大，顯非單純供施用至明，再參
    酌運輸第一級毒品海洛因罪，又係法定刑為死刑、無期徒刑
    之重罪，為政府一再明令宣導事項，並經媒體一再報導，若
    非基於販賣牟利之意思而販入，擬伺機販出圖利，絕無平白
    甘冒被嚴查重罰高度風險而自國外運輸入境之理，被告丙○○、丁○○、乙○○、甲○○，共同基於營利之意圖，自泰
    國販入第一級毒品海洛因而運輸入境以伺機販賣，至堪明確
    。
  (四)至於，
  (1)被告丙○○於九十七年五月八日本院更(一)審審理時證稱：「
    …我提供地址、電話之時，丁○○都還沒有與我去泰國…我
    前後去五次，我是在前二次提供電話、地址，後兩次我是去
    那邊旅遊，而丁○○有同行…我純粹請丁○○幫忙打電話給
    聯邦快遞，我沒有說任何理由，只是請她打一下電話，我有
    在旁邊提示她……我當時懷疑有人跟蹤，我請她幫我查詢車
    籍資料，我沒有對她說任何理由…我只是純粹找蔡出去玩，
    跟購買毒品沒有關係…」等語（九十七年五月八日本院更(一)
    審審判筆錄第二十三頁、第二十四頁，本院更(一)卷(二)），惟
    如前所述，被告乙○○係於九十五年四月十四日，申辦00
    00000000行動電話門號，同年四月十九日凌晨三時
    三十四分五十四秒，傳送內容「桃園縣龜山鄉○○村○○街
    三一五號，電話0000000000」簡訊，至被告甲○○持用之0000000000行動電話門號，同日凌晨四
    時四十六分九秒，被告甲○○持用之0000000000
    行動電話門號，傳送內容：「老哥，資料在我這邊了，記得
    明天要來拿」簡訊，至被告丙○○持用之00000000
    00行動電話門號，再依被告丙○○、丁○○九十五年一月
    一日至九十五年五月一日之入出境資料（九十五年度偵字第
    九六六一號卷(一)第八十五頁），被告丙○○、丁○○二人，
    於九十五年三月二十二日出境，同年四月二日入境，同年四
    月二十一日出境，同年四月二十七日入境，被告丙○○稱扣
    案包裹之收件人地址及聯絡電話，係與被告丁○○共同前往
    泰國前，自行赴泰國提供給「阿龍」之詞與事實不符；又依
    被告丁○○撥打電話至聯邦快遞公司詢問之電話監聽內容，
    被告丁○○對在旁之被告丙○○表示「你撕掉了，要提單號
    碼啦」、「（問身旁的丙○○）他那個是英文填寫的，還是
    中文填寫？（被告丙○○回答『英文』）…英文填寫的，『
    陳明輝』也用英文是不是？…」等，及與聯邦快遞公司客服
    人員交談，未經被告丙○○在旁告知，即主動表示包裹係從
    泰國寄出運送回國，被告丙○○亦稱：「…（丁○○打電話
    時，你在旁邊提示，你提示什麼？）我提示包裹上面的聯絡
    地址及電話…」（九十七年五月八日本院更(一)審審判筆錄第
    二十四頁，本院更(一)卷(二)），足證被告丁○○在泰國時即已
    知悉被告丙○○委託聯邦快遞公司運送收件人「陳明輝」之
    包裹回國，並由聯邦快遞公司客服人員詢問被告丁○○姓氏
    ，被告丁○○告知姓「王」，不敢告知真實姓名，益見被告
    丁○○情虛，對於該自泰國運送回國之包裹藏放海洛因顯係
    知情；此外，被告丙○○、甲○○、乙○○於九十五年四月
    二十九日中午，即至長樂旅社附近查看有無警調人員及偵防
    車，被告丙○○並撥打電話與被告丁○○聯絡提及此事，被
    告丁○○則翌日（三十日）下午二時許起，多次撥打電話向
    他人查詢現場車輛等情，有被告丙○○、甲○○、乙○○、
    丁○○電話監聽譯文可憑（同前偵查卷(二)第三十頁至第三十
    二頁、第三十七頁至第三十九頁、同前偵查卷(一)第一九八頁
    至第二○○頁），顯然被告丙○○稱：「…我當時懷疑有人
    跟蹤，我請她幫我查詢車籍資料…」等詞，並不實在，況被
    告丁○○於九十五年五月一日海調處製接受調查時亦供稱：
    「…丙○○告訴我，最近有一批毒品要進來，目前放在長樂
    旅社…他來該旅社探探消息，至此我才知道丙○○邀我來桃
    園旅社看一個朋友，其實就是要來收這批毒品的…」（同前
    偵查卷(一)第三十頁正反面），足證被告丙○○上述證詞，均
    與事實不符，係迴護被告丁○○之詞，不足採信。
  (2)被告甲○○稱前往長樂旅社，係被告丙○○吩咐其拿嘟澎打
    火機前去修理，該店就在長樂旅社附近云云，被告戊○○稱
    係被告丙○○吩咐其前去長樂旅社找一名「小陳」之人，其
    並拿手錶給被告丙○○請人鑑定云云。惟依被告甲○○持
    用之0000000000行動電話門號通聯記錄（九十五
    年度偵字第一八九○五號卷第八十四頁至第八十八頁），九
    十五年四月二十九日中午十一時三十分許，被告乙○○確定
    被告丙○○自泰國託運回國之包裹已經長樂旅社之服務生江
    麗卿領取後，被告甲○○於當日隨即出現在長樂旅社附近，
    且由九十五年四月二十九日中午十二時二十三分許起至翌日
    晚上十時四十八分許止，被告甲○○與被告丙○○、乙○○
    之監聽通話內容（詳如理由欄二、(三)、(5)），均是有關探查
    長樂旅社附近有無警調人員、偵防車，及另叫計程車代為領
    取包裹等內容，無被告甲○○所指，被告丙○○吩咐其拿嘟
    澎打火機前去長樂旅社修理一事；足見被告甲○○上開供詞
    係卸責之詞，不足採信。據被告戊○○持用之00000
    00000行動電話門號通聯紀錄（同前偵查卷第四十九頁
    、第五十頁、第五十二頁至第五十七頁），該門號於九十五
    年四月三十日下午一時十五分許至下午三時三十六分許，收
    發話基地台位置在桃園縣龜山鄉○○○路、復興一路，同日
    下午五時五十九分許至晚上七時三十二分許，收發話基地台
    位置在龜山鄉○○○路，同日晚上七時五十四分許至十時三
    十四分許，收發話基地台位置在龜山鄉○○村○○路九號八
    樓頂，且於九十五年四月三十日清晨四時十分許起至同日下
    午六時二分許，同日晚上十時十四分許至同日晚上十時三十
    四分許，被告戊○○與被告丙○○二人有密切之電話聯繫，
    ，再依被告丙○○、戊○○之電話監聽及簡訊內容（詳如理
    由欄二、(三)、(6)），均是有關被告戊○○依被告丙○○之指
    示，查看經被告乙○○通知前往長樂旅社接載客人之計程車
    司機及長樂旅社服務人員之動態、包裹遞送、收取之情形及
    被告甲○○、乙○○二人行蹤、動態等內容，未提及前往長
    樂旅社找一名「小陳」之人或拿手錶給被告丙○○請人鑑定
    一事，可知被告甲○○上開供詞係卸責之詞，亦不足採信。
  (五)綜上，被告丙○○、丁○○、乙○○、甲○○、戊○○上述
    辯解均係卸責之詞，皆不足採。本件事證明確，被告丙○○
    、丁○○、乙○○、甲○○、戊○○五人犯行，均堪認定，
    皆應依法論科。
三、新舊法比較適用：
    刑法於九十四年二月二日修正公布，於九十五年七月一日施
    行。按行為後法律有變更者，適用行為時之法律，但行為後
    之法律有利於行為人者，適用最有利於行為人之法律，現行
    刑法第二條第一項訂有明文。茲就本案有關之新舊法比較部
    分，臚列如下：
  (一)刑法第三十三條第五款修正：「主刑之種類：罰金新台幣一
    千元以上，以百元計算之。」比較被告丙○○、丁○○、乙○○、甲○○、戊○○行為時刑法第三十三條第五款：「主
    刑之種類：罰金銀元一元以上。」就罰金之最低度，以適用
    舊法對於被告丙○○、丁○○、乙○○、甲○○、戊○○有
    利。
  (二)刑法第五十五條關於牽連犯之規定業經刪除，則被告所犯各
    罪，原則上應予分論併罰。比較新、舊法結果，適用被告丙○○、丁○○、乙○○、甲○○行為時之法律即修正前刑法
    第五十五條牽連犯之規定，較有利於被告丙○○、丁○○、
    乙○○、甲○○。至本條關於想像競合犯之規定，新法增列
    但書「不得科以較輕罪名所定最輕本刑以下之刑」，係科刑
    之限制，為法理之明文化，非屬法律之變更，自無新舊法比
    較之問題。
  (三)修正前刑法第六十四條第二項規定：「死刑減輕者，為無期
    徒刑，或為十五年以下十二年以上有期徒刑。」第六十五條
    第二項規定：「無期徒刑減輕者，為七年以上有期徒刑。」
    修正後分別規定：「死刑減輕者，為無期徒刑。」、「無期
    徒刑減輕者，為二十年以下十五年以上有期徒刑。」比較新
    舊法，自以修正前刑法有利於被告丙○○、丁○○、乙○○
    、甲○○、戊○○。
  (四)被告丙○○、丁○○、乙○○、甲○○等人，行為時之刑法
    第二十八條原規定：「二人以上共同『實施』犯罪之行為者
    ，皆為共同正犯。」嗣經修正為：「二人以上共同『實行』
    犯罪之行為者，皆為共同正犯。」共同正犯之範圍有所限縮
    ，因被告丙○○、丁○○、乙○○、甲○○，係基於犯意聯
    絡，共同實行本件犯行，比較結果，是不論依新法或舊法，
    均應構成共同正犯，上述刑法第二十八條之修正內容，對於
    被告丙○○、丁○○、乙○○、甲○○，並無「有利或不利
    」之影響。
  (五)新刑法第四十七條第一項規定「受『徒刑』之執行完畢，或
    一部之執行而赦免後，五年以內『故意』再犯有期徒刑以上
    之罪者，為累犯，加重本刑至二分之一。」與舊刑法第四十
    七條規定「受有期徒刑之執行完畢，或受無期徒刑或有期徒
    刑一部之執行而赦免後，五年以內再犯有期徒刑以上之罪者
    ，為累犯，加重本刑至二分之一。」不同，而本案被告戊○○再犯本罪既係出於故意，無論依修正前後刑法第四十七條
    之規定均構成累犯，即無有利或不利之情形。
  (六)原刑法第二十六條前段未遂犯處罰之規定，改列於刑法第二
    十五條第二項後段，但關於未遂犯得按既遂犯之刑減輕之規
    定，新舊法並無不同，自無有利或不利被告之情形。
  (七)經綜合前述各項罪刑法律變更，整體為「從舊從輕」之比較
    結果，應一體適用被告行為時即修正前刑法之規定，較有利
    於被告丙○○、丁○○、乙○○、甲○○、戊○○。至於刑
    法第三十八條有關沒收之規定亦經修正，惟沒收為從刑，從
    刑附屬於主刑，除法律有特別規定者外，依主刑所適用之法
    律，本件主刑部分即宣告刑所據以決定之罪、刑法律既適用
    修正前之舊法，沒收部分自應從之。
  (八)至(1)刑法第三十條第一項、第二項修正前規定為：「幫助他
    人犯罪者，為從犯。雖他人不知幫助之情者，亦同。從犯之
    處罰，得按正犯之刑減輕之」，修正後則為：「幫助他人實
    行犯罪行為者，為幫助犯。雖他人不知幫助之情者，亦同。
    幫助犯之處罰，得按正犯之刑減輕之」，係將「從犯」修正
    為「幫助犯」，並明示幫助犯之成立，應以被幫助者著手犯
    罪之實行，且具備違法性為必要，至於被幫助者是否具有有
    責性，則不影響幫助犯之成立，而幫助犯之刑仍維持依正犯
    之刑減輕之效果，此有修正理由可資參照。僅為文字、文義
    之修正或原有實務見解、法理之明文化，或僅條次之移列等
    無關有利或不利於行為人，則非屬該條所指之法律有變更者
    ，可毋庸依該規定為新舊法之比較，而應依一般法律適用原
    則，適用裁判時法（最高法院九十六年度台上字第五八○八
    號判決參照）。(2)刑法第五十九條之規定，由原所定「犯罪
    之情狀可憫恕者，得酌量減輕其刑」，修正為「犯罪之情狀
    顯可憫恕，認科以最低刑度仍嫌過重者，得酌量減輕其刑。
    」惟此規定，為法院就刑之酌減審認標準見解之明文化，非
    屬法律之變更，有最高法院九十五年度第八次刑事庭會議紀
    錄可參。
四、論罪科刑
  (一)被告丙○○、丁○○、甲○○、乙○○部分：
  (1)按海洛因為毒品危害防制條例第二條第二項第一款所列之第
    一級毒品，且係行政院依懲治走私條例第二條第四項所公告
    之「管制物品項目及其數額」甲項第四款規定之管制進出口
    物品，有行政院（七九）臺財字第○六一八一號懲治走私條
    例公告管制物品項目及其數額在卷可佐（原審卷(二)第四五六
    頁）。次按販賣毒品罪，不以販入之後，復行賣出為必要，
    只須意圖營利而販入或賣出，有一於此，犯罪即應成立（最
    高法院九十二年度台上字第七○四六號判決參照）。又懲治
    走私條例第二條第一項所謂私運管制物品進口，係指由國外
    或自大陸地區私運管制物品，進入台灣地區而言；輸入之既
    遂與未遂，又以是否已進入國界為標準；而運輸毒品罪祇以
    所運輸之毒品已實施運送為已足，並非以運抵目的地為犯罪
    完成之要件，區別該罪既遂或未遂，應以已否起運為準，既
    已起運，構成該罪之輸送行為即已完成，不以抵達目的地為
    既遂條件（最高法院九十五年度台上字第二九八號判決參照
    ）。核被告丙○○、丁○○、乙○○、甲○○所為，均係犯
    毒品危害防制條例第四條第一項之運輸、販賣第一級毒品罪
    、懲治走私條例第二條第一項之私運管制物品進口罪及刑法
    第二百十六條、第二百十條之行使偽造私文書罪。公訴意旨
    雖對被告丙○○、丁○○、乙○○、甲○○偽以「陳明輝」
    名義出具個案委任書，交予聯邦快遞公司人員辦理包裹通關
    手續之行使偽造私文書犯行未予起訴，惟與起訴之運輸、販
    賣第一級毒品罪及私運管制物品進口罪，具有方法結果之牽
    連犯關係，屬裁判上一罪，本院自得一併審理。被告丙○○
    、丁○○、乙○○、甲○○持有第一級毒品之低度行為，為
    運輸、販賣第一級毒品之高度行為所吸收，不另論罪。被告
    丙○○、丁○○、乙○○、甲○○共謀偽造印章後，用以偽
    造私文書持以行使，其偽造印章之行為係偽造文書之部分行
    為，偽造私文書之低度行為復為行使偽造文書之高度行為所
    吸收，均不另論罪。被告丙○○、丁○○、乙○○、甲○○
    就上開犯行，均有犯意聯絡及行為分擔，為共同正犯。被告
    丙○○、丁○○、乙○○、甲○○利用不知情聯邦快遞公司
    人員犯運輸、走私毒品、行使偽造私文書，及利用不知情之
    成年刻印師傅偽刻印章、江麗卿偽造私文書，均為間接正犯
    。被告丙○○、丁○○、乙○○、甲○○私運管制進口之毒
    品進口，係一行為觸犯運輸毒品及私運管制物品進口二罪名
    ，為想像競合犯，從一重以運輸第一級毒品罪處斷（最高法
    院七十三年台覆字第一七號判例參照）。被告丙○○、丁○○、乙○○、甲○○行使偽造私文書之目的在於運輸、販賣
    第一級毒品，所犯行使偽造私文書罪與運輸、販賣第一級毒
    品罪之間，有方法目的之牽連犯關係，又被告丙○○、丁○○、乙○○、甲○○運輸毒品之目的在販賣，販賣之行為較
    諸單純運輸毒品之行為，與實害更為貼近，應依修正前刑法
    第五十五條牽連犯之規定，從一重之販賣第一級毒品罪處斷
    （最高法院九十三年度台上字第四八五九號判決參照）。
  (2)又按刑事審判旨在實現刑罰權之分配的正義，故法院對有罪
    被告之科刑，應符合罪刑相當之原則，使輕重得宜，罰當其
    罪，以契合社會之法律感情，此所以刑法第五十七條明定科
    刑時應審酌一切情狀，尤應注意該條所列十款事項以為科刑
    輕重之標準，並於同法第五十九條賦予法院以裁量權，如認
    「犯罪之情狀可憫恕者，得酌量減輕其刑」，復對連續犯之
    加重其刑，採相對主義，俾使法院就個案之量刑，能斟酌至
    當。而刑法第五十九條規定犯罪之情狀可憫恕者，得酌量減
    輕其刑，其所謂「犯罪之情狀」，與同法第五十七條規定科
    刑時應審酌之一切情狀，並非有截然不同之領域，於裁判上
    酌減其刑時，應就犯罪一切情狀（包括第五十七條所列舉之
    十款事項），予以全盤考量，審酌其犯罪有無可憫恕之事由
    （即有無特殊之原因與環境，在客觀上足以引起一般同情，
    以及宣告法定低度刑，是否猶嫌過重等等），以為判斷。查
    本案運輸毒品數量不可謂不大，惟幸尚未流入市面即為查獲
    ，並斟酌其運輸海洛因入境之數量，雖難謂係少量零星夾帶
    ，但其重量尚非甚鉅，相較於運輸第一級毒品罪之法定最輕
    本刑無期徒刑，實有情輕法重失衡之情形，被告丙○○、丁○○、甲○○、乙○○可認有憫恕之事由，均依刑法第五十
    九條之規定減輕其刑。
  (二)被告戊○○部分：
    按刑法上之幫助犯，係對於犯罪與正犯有共同之認識，而以
    幫助之意思，對於正犯資以助力，而未參與實施犯罪之行為
    者而言（最高法院六十五年度台上字第三七七三號判例、八
    十八年度台上字第一二七○號判決亦同此意旨）。是以，如
    未參與實施犯罪構成要件之行為，而係出於幫助之意思提供
    助力，即屬幫助犯，而非共同正犯。被告戊○○於九十五年
    四月三十日清晨四時十分許，始與被告丙○○電話聯絡，並
    於同日下午四時三十分許經被告丙○○電話通知，於當日下
    午六時許抵達長樂旅社附近，依被告丙○○之指示，協助被
    告丙○○、丁○○、甲○○、乙○○，取得由長樂旅社服務
    生代為領取之海洛因包裹以運至目的處所，已詳如前述，從
    而被告戊○○所為係參與運輸第一級毒品海洛因罪構成要件
    以外之行為，且在無證據證明被告係以正犯而非以幫助犯之
    犯意參與犯罪之情形下，應認其所為係幫助犯而非正犯行為
    ，而被告丙○○、丁○○、甲○○、乙○○前往領取尚未實
    際取得輸送，即遭監控之調查員緝捕而未遂，核被告戊○○
    所為，係犯毒品危害防制條例第四條第一項、第六項、刑法
    第三十條第一項幫助運輸第一級毒品未遂罪，並依修正前刑
    法第二十六條前段、刑法第三十條第二項規定減輕及遞減其
    刑。公訴意旨認被告戊○○與被告丙○○、丁○○、甲○○
    、乙○○，共同自泰國購買海洛因，藏放在石頭製品包裹，
    再偽以「陳明輝」為收件人，委由聯邦快遞公司運回國內後
    ，冒用「陳明輝」名義出具個案委任書以進行包裹通關手續
    ，認係涉犯共同販賣、運輸第一級毒品、私運管制物品進口
    、行使偽造私文書罪嫌，惟依檢察官於起訴書所載之犯罪事
    實，對於被告戊○○與被告丙○○等人，於該包裹由江麗卿
    代收前，自泰國購買海洛因運輸回國及偽以「陳明輝」出具
    個案委任書以進行包裹通關手續之犯行，有何犯意聯絡與行
    為分擔，均未載明，亦未提任何證據證明之，經本院調查結
    果，依卷附之通訊監察譯文、扣案之毒品等事證，並無積極
    證據足以證明被告戊○○有與被告丙○○、丁○○、甲○○
    、乙○○，有共同販賣、運輸第一級毒品、私運管制物品進
    口及行使偽造私文書之行為，然公訴意旨認共同販賣第一級
    毒品、行使偽造私文書犯行與運輸第一級毒品犯行，有方法
    結果之牽連犯裁判上一罪關係，私運管制物品進口犯行與運
    輸第一級毒品犯行，為一行為觸犯數罪名之想像競合犯關係
    ，為裁判上一罪，爰不另為無罪之諭知。被告戊○○有如事
    實欄一所示前科，於九十四年九月二十二日執行完畢竊盜案
    件經判處有期徒刑六月，有本院被告前案紀錄表一件附卷可
    參，其前受有期徒刑執行完畢，於五年內故意再犯本件有期
    徒刑以上之罪，為累犯，因死刑、無期徒刑，依法不得加重
    ，僅就罰金刑部分加重之，並先加後減，再遞減。
五、原審據以論罪科刑，固非無見。惟(一)被告戊○○係依被告丙○○之指示，協助被告丙○○、丁○○、甲○○、乙○○，
    取得由長樂旅社服務生代為領取之海洛因包裹以運至目的處
    所，在無證據證明被告係以正犯而非以幫助犯之犯意參與犯
    罪之情形下，應認其所為係幫助犯而非正犯行為，又被告丙○○、丁○○、甲○○、乙○○前往領取尚未實際取得輸送
    ，即遭監控之調查員緝捕而未遂，核被告戊○○所為，係犯
    毒品危害防制條例第四條第一項、第六項、刑法第三十條第
    一項幫助運輸第一級毒品未遂罪，原審認被告戊○○，與被
    告丙○○、丁○○、甲○○、乙○○，共犯販賣、運輸第一
    級毒品、私運管制物品進口、行使偽造私文書罪，尚有違誤
    ；(二)登記名義人蘇淑娟，實為被告丙○○所有之車號二一九
    九－ＭＳ號ＢＭＷ牌自用小客車一輛，以及被告戊○○所有
    之車號九Ｂ－九八五八（原判決附表誤繕為九Ｂ－八九五八
    ）號賓士牌自用小客車一輛，並非專供運輸毒品所用之必要
    性工具，原審併予宣告沒收，尚有未洽。被告丙○○、丁○○、甲○○、乙○○、戊○○提起上訴，否認犯罪，雖均無
    理由，惟原判決既有上開可議，自應由本院將原判決撤銷改
    判。爰審酌被告丙○○、丁○○、甲○○、乙○○、戊○○
    前開犯罪情節、各自分工、參與犯罪程度，及所運輸之海洛
    因合計淨重一千二百八十點四四公克，純度百分之七十三點
    六一，純質淨重九百四十二點五三公克，若流入市面，助長
    毒品氾濫，將嚴重損害社會安全及國人健康，所生危害非輕
    ，及其等犯罪後仍未全部坦認犯行，兼衡其等品行、生活狀
    況、教育智識程度等一切情狀，被告丙○○量處有期徒刑十
    五年，被告丁○○量處有期徒刑十二年，被告甲○○、乙○○各量處有期徒刑十年，被告戊○○量處有期徒刑六年。扣
    案如附表一所示之物，係查獲之第一級毒品，依毒品危害防
    制條例第十八條第一項前段規定，宣告沒收銷燬之。如附表
    二編號(一)至(三)所示之物，既經與毒品分開秤重，足見可以獨
    立分離，具有防止毒品外逸、裸露、潮濕之功能，並便於攜
    帶及運輸，均屬共犯被告丙○○所有供犯本件之罪所用之物
    ，業據其等陳明在卷，自屬被告丙○○所有，供夾藏、包裝
    、運輸上開第一級毒品海洛因而運輸、走私進入我國境內之
    用，應依同條例第十九條第一項規定宣告沒收。如附表二編
    號(四)至(七)所示之行動電話，為被告丙○○所有，如附表二編
    號(九)所示之行動電話，為被告乙○○所有，如附表二編號(十二)
    之行動電話，為被告甲○○所有，業據其等供明在卷（原審
    卷(二)第四一一頁），且供被告丙○○、丁○○、甲○○、乙○○彼此間，聯絡運輸、走私第一級毒品海洛因之用，亦應
    依同條例第十九條第一項規定宣告沒收。扣案之附表二編號
    (十)所示之「陳明輝」身分證影本，係被告乙○○依被告丙○○吩咐前往影印，預備供包裹通關用，已據被告乙○○供述
    在卷（九十五年度偵字第一○三四○號卷第六頁），為被告
    乙○○所有，預備供本案犯罪所用之物，應依刑法第三十八
    條第一項第二款規定宣告沒收。扣案之附表二編號(十一)之「陳
    明輝」印章一枚及附表二編號(十三)「陳明輝」印文一枚，分屬
    偽造之印章、印文，不問屬於犯人與否，均應依刑法第二百
    十九條之規定宣告沒收。另附表二編號(八)之台北政府警察局
    警方偵查車車籍資料一紙，雖係自被告戊○○駕駛之九Ｂ－
    九八五八自用小客車搜出，被告戊○○否認為其所有，而九
    Ｂ－九八五八號自用小客車及二一九九－ＭＳ號自用小客車
    ，分別為被告戊○○、丙○○所有，經被告戊○○、丙○○
    供明在卷，惟查無證據足資證明上開扣押物品與本案犯罪有
    關，不另為沒收之諭知，附此敘明。
六、台灣台北地方法院檢察署九十五年度偵字第一八九○五號移
    送併辦部分，與本案事實相同，為同一案件，本院自得併予
    審理，併此敘明。
據上論斷，應依刑事訴訟法第三百六十九條第一項前段、第三百
六十四條、第二百九十九條第一項前段、毒品危害防制條例第四
條第一項、第六項、第十八條第一項前段、第十九條第一項、懲
治走私條例第二條第一項、第十一條、刑法第十一條、第二條第
一項前段、第二百十六條、第二百十條、第五十五條、第三十條
第一項、第二項、第五十九條、第二百十九條、修正前刑法第二
十八條、第五十五條、第四十七條、第三十八條第一項第二款，
判決如主文。
本案經檢察官黃和村到庭執行職務。
中    華    民    國    97    年    6     月    5     日
                刑事第十三庭  審判長法  官  曾德水
                                    法  官  梁耀鑌
                                    法  官  林婷立
以上正本證明與原本無異。
如不服本判決，應於收受送達後十日內向本院提出上訴書狀，其
未敘述上訴之理由者並得於提起上訴後十日內向本院補提理由書
（均須按他造當事人之人數附繕本）。
                                    書記官  王增華
中    華    民    國    97    年    6     月    17    日
附錄：本案論罪科刑法條全文
毒品危害防制條例第四條
製造、運輸、販賣第一級毒品者，處死刑或無期徒刑；處無期徒
刑者，得併科新臺幣一千萬元以下罰金。
製造、運輸、販賣第二級毒品者，處無期徒刑或七年以上有期徒
刑，得併科新臺幣七百萬元以下罰金。
製造、運輸、販賣第三級毒品者，處五年以上有期徒刑，得併科
新臺幣五百萬元以下罰金。
製造、運輸、販賣第四級毒品者，處三年以上十年以下有期徒刑
，得併科新臺幣三百萬元以下罰金。
製造、運輸、販賣專供製造或施用毒品之器具者，處一年以上七
年以下有期徒刑，得併科新臺幣一百萬元以下罰金。
前五項之未遂犯罰之。
懲治走私條例第二條
私運管制物品進口、出口逾公告數額者，處七年以下有期徒刑，
得併科新臺幣三百萬元以下罰金。
前項之未遂犯罰之。
第一項所稱管制物品及其數額，由行政院公告之。
中華民國刑法第二百十條
（偽造變造私文書罪）
偽造、變造私文書，足以生損害於公眾或他人者，處五年以下有
期徒刑。
中華民國刑法第二百十六條
（行使偽造變造或登載不實之文書罪）
行使第二百十條至第二百十五條之文書者，依偽造、變造文書或
登載不實事項或使登載不實事項之規定處斷。
附表一
┌─────┬─────────────────────┐
│名   稱   │ 數量及重量                               │
├─────┼─────────────────────┤
│海洛因    │二包（合計淨重一千二百八十點四四公克，純度│
│          │百分之七十三點六一，純質淨重九百四十二點五│
│          │三公克）                                  │
└─────┴─────────────────────┘
附表二
┌──┬────────┬───────┬────────┐
│編號│ 名    稱       │ 數   量      │ 備    註       │
│    │                │              │                │
├──┼────────┼───────┼────────┤
│(一)  │ 包裝海洛因之空 │ 二個         │ 被告丙○○所有 │
│    │ 包裝袋         │              │                │
├──┼────────┼───────┼────────┤
│(二)  │ 海洛因包裹外包 │ 一包         │ 被告丙○○所有 │
│    │ 裝紙盒（含提單 │              │                │
│    │ ）及發票       │              │                │
├──┼────────┼───────┼────────┤
│(三)  │ 包裝海洛因之石 │二個          │ 被告丙○○所有 │
│    │ 製品（已拆解） │              │                │
├──┼────────┼───────┼────────┤
│(四)  │ 摩托羅拉手機Ｖ │一具          │ 被告丙○○所有 │
│    │ 三（序號ＭＥ一 │              │                │
│    │ 0000000 │              │                │
│    │ 0000000 │              │                │
│    │ 一）           │              │                │
├──┼────────┼───────┼────────┤
│(五)  │ＬＧ手機（序號三│一具          │被告丙○○所有  │
│    │00000000│              │                │
│    │六八四○六四）  │              │                │
├──┼────────┼───────┼────────┤
│(六)  │PANASONIC手機（ │一具          │被告丙○○所有  │
│    │序號三五五五七一│              │                │
│    │00000000│              │                │
│    │六）            │              │                │
├──┼────────┼───────┼────────┤
│(七)  │VERTU（序號三五 │一具          │被告丙○○所有  │
│    │00000000│              │                │
│    │七二一六五）    │              │                │
├──┼────────┼───────┼────────┤
│(八)  │台北縣警察局警方│一張          │戊○○駕駛之九Ｂ│
│    │偵查車車籍資料  │              │－九八五八自用小│
│    │                │              │客車搜出。      │
├──┼────────┼───────┼────────┤
│(九)  │PANASONIC手機（ │一具          │被告乙○○所有  │
│    │門號○九二二○八│              │                │
│    │八三八三）      │              │                │
├──┼────────┼───────┼────────┤
│(十)  │陳明輝身分證影本│一紙          │被告乙○○所有  │
├──┼────────┼───────┼────────┤
│(十一)  │偽刻陳明輝印章  │一枚          │被告乙○○委請刻│
│    │                │              │印師傅刻製      │
├──┼────────┼───────┼────────┤
│(十二)  │摩托羅拉手機（門│一具          │被告甲○○所有  │
│    │號0000000│              │                │
│    │二八三）        │              │                │
├──┼────────┼───────┼────────┤
│(十三)  │個案委任書簽章欄│一枚          │                │
│    │內偽造「陳明輝」│              │                │
│    │印文            │              │                │
└──┴────────┴───────┴────────┘


司法院資訊處製作；財團法人民間司法改革基金會備份。
